【裁判字號】    96,訴,3836
【裁判日期】    980810
【裁判案由】    貪污等
【裁判全文】
臺灣板橋地方法院刑事判決              96年度訴字第3836號
公  訴  人  臺灣板橋地方法院檢察署檢察官
被      告  子○○
                      號
選任辯護人  沈孟賢律師
            陳慶尚律師
被      告  戊○○原名李永傑.
選任辯護人  邱創舜律師
被      告  庚○○
選任辯護人  周裕暐律師
            郭緯中律師
上列被告等因違反貪污治罪條例等案件，經檢察官提起公訴（96
年度偵字第7238號），本院判決如下：
    主  文
子○○共同依法令從事於公務之人員利用職務上之機會，詐取財
物，處有期徒刑參年捌月，禠奪公權壹年，共同所得財物新臺幣
壹拾萬捌仟捌佰元應予連帶追繳沒收，如全部或一部無法追繳時
，以其財產連帶抵償之。未扣案如附表三編號1 至5 所示之偽造
署押，均沒收。其餘被訴部分無罪。
戊○○共同連續依法令從事於公務之人員利用職務上之機會，詐
取財物，處有期徒刑參年拾月，禠奪公權壹年，共同所得財物新
臺幣壹拾萬捌仟捌佰元應予連帶追繳沒收，如全部或一部無法追
繳時，以其財產連帶抵償之，及所得財物新臺幣肆萬肆仟捌佰元
應予追繳沒收，如全部或一部無法追繳時，以其財產抵償之，未
扣案如附表三編號1 至5 、7 至9 所示之偽造署押，均沒收；又
連續依法令從事於公務之人員侵占職務上持有之非公用私有財物
，處有期徒刑貳年捌月，禠奪公權壹年，所得財物新臺幣捌萬柒
仟貳佰參拾貳元應予追繳沒收，如全部或一部無法追繳時，以其
財產抵償之，未扣案如附表三編號6 、10所示之偽造署押，均沒
收。應執行有期徒刑伍年，褫奪公權壹年，共同所得財物新臺幣
壹拾萬捌仟捌佰元應予連帶追繳沒收，如全部或一部無法追繳時
，以其財產連帶抵償之，及所得財物壹拾參萬貳仟零參拾貳元應
予追繳沒收，如全部或一部無法追繳時，以其財產抵償之，未扣
案如附表三編號1 至10所示之偽造署押，均沒收。
庚○○無罪。
    事  實
一、
(一)、子○○自民國78年間起至95年9 月15日止任臺北縣政府消防
    局教育訓練課課長，負責訓練業務策劃及督導等事宜，戊○
    ○（原名李永傑）原任臺北縣政府消防局消防隊隊員職務，
    且自93至94年間借調至臺北縣政府消防局教育訓練課擔任承
    辦人員，負責承辦訓練課程之業務及教官鐘點費報銷等業務
    ，均係依法令從事於公務之人員。緣臺北縣消防局為執行積
    極性消防救災及火場人命搜救任務，每年遴選該局所屬人員
    參加專業消防技能訓練。該局於93年至94年分別辦理消防救
    助隊第11至12期之訓練課程，各期訓練時間12週，課程師資
    除一般救助戰術、戰技由該局資深且具有各項專長之同仁擔
    任訓練隊隊職幹部即內聘教官、內聘助教外，其餘專業課程
    則聘請內政部消防署、中華民國水上救生協會、中華民國緊
    急升降機協會、中華民國攀岩協會、臺灣運動傷害防護會、
    紅十字會等單位人員擔任外聘教官。而有關該局消防救助隊
    訓練課程之內聘教官鐘點費報銷流程，按規定應於課程結束
    後由承辦人制作內聘教官鐘點費印領清冊，詳載授課教官姓
    名、授課日期、授課時數、單價、應領金額等項目，由實際
    授課教官簽章後，經承辦人、相關主管核章後，由會計單位
    將鐘點費直接匯入個人郵局受薪帳戶內。
(二)、
１、惟子○○、戊○○竟共同意圖為自己不法之所有，基於詐欺
    取財及行使公務員登載不實文書之犯意聯絡，於93年間因臺
    北縣消防局合併辦理「93年度消防救助隊第11期訓練」及「
    臺北縣義勇消防總隊第1 期義消救助訓練」，除有臺北縣消
    防局補助經費外，並有內政部消防署補助經費，利用渠等擔
    任前述訓練課程業務主管及承辦人，對於教官鐘點費報銷及
    審核報銷職務上之機會，子○○指示戊○○，明知渠等並未
    擔任該期如附表二所示課程日期、內容、時數之內聘教官、
    內聘助教，由戊○○將該不實事項登載於其職務上所掌之訓
    練課程表及內聘教官費、內聘助教費印領清冊上，虛列：子
    ○○內聘教官授課時數合計40小時、鐘點費（每小時新臺幣
    〈下同〉800 元）合計32,200元，內聘助教授課時數合計36
    小時、鐘點費（每小時400 元）合計14,400元（起訴書誤載
    為「虛列授課時數50小時，鐘點費40,000元」，且蒞庭檢察
    官誤更正為「虛列授課時數68小時（含內聘教官32小時、內
    聘助教36小時）」），及戊○○內聘教官授課時數合計64小
    時、鐘點費合計51,200元，內聘助教授課時數合計28小時、
    鐘點費11,200元（起訴書誤載為「虛列授課時數42小時，鐘
    點費33,600元」，且蒞庭檢察官誤更正為「虛列授課時數56
    小時（含內聘教官28小時、內聘助教28小時）」，詳細虛列
    之課程日期、內容、時數等詳如附表二所示），且為免渠等
    詐領鐘點費之行為為其他內聘教官發現，由戊○○在「臺北
    縣政府消防局辦理93年度消防救助隊第11期內聘教官費印領
    清冊」、「臺北縣政府消防局辦理93年度消防救助隊第11期
    內聘助官費印領清冊」、「臺北縣政府消防局辦理本縣義消
    第1期救助隊內聘教官費印領清冊」之簽章欄上，未經該期
    內聘教官賴德忠、己○○、張仲麟、癸○○、鄞升茂、陳和
    進、巳○○、吳濟玄、陳世鴻、顏宏文、丁○○等人之同意
    ，偽造上開實際授課之內聘教官署押（偽造之署押明細如附
    表三編號1至5所示），且將該印領清冊黏貼於其公務員職務
    上製作之「臺北縣政府消防局粘貼憑證用紙」上，以製作內
    容不實之請款憑證後，依請款流程，持之呈報予單位主管子
    ○○、及不知情之行政室主任詹財福、會計室課員張明瓊、
    會計主任蕭玉冠、機關長官顏振嘉層層審核核可而行使之，
    足以生損害於賴德忠等人及臺北縣政府消防局對於消防訓練
    課程業務管理之正確性以及內政部消防署核銷經費之正確性
    ，並使會計室人員陷於錯誤，誤信子○○、戊○○授課時數
    、金額無訛，遂依附表二所示之不實課程表及印領清冊核銷
    渠等之鐘點費，且委託板橋郵局撥款至子○○所開立之郵局
    帳號0000000-0000000號、戊○○所開立之宜蘭中山路郵局
    帳號0000000-000000號帳戶（於93年12月20、24日匯入），
    合計子○○詐領得46,400元、戊○○詐領得62,400元，渠等
    總計詐得108,800元。
２、又於94年間戊○○擔任第12期消防救助隊承辦人，承上開詐
    欺取財及行使公務員登載不實文書之犯意，利用其擔任前述
    訓練課程業務承辦人，對於鐘點費報銷職務上之機會，明知
    其並未擔任第12期如附表二所示課程日期、內容、時數之內
    聘教官，戊○○卻將該等不實事項登載於其職務上所掌之訓
    練課程表及內聘教官費印領清冊上虛列：戊○○內聘教官授
    課時數合計56小時、鐘點費合計44,800 元 （詳細虛列之課
    程日期、內容、時數等詳如附表二所示），且在「臺北縣政
    府消防局辦理94年度消防救助隊第12期內聘教官費印領清冊
    」之簽章欄上，未經該期內聘教官蔡武忠、謝仁傑、己○○
    、洪銘璋、寅○○、吳慶和、乙○○、庚○○、癸○○、鄞
    茂茂之同意，偽造上開實際授課之內聘教官署押（偽造之署
    押明細如附表三編號7 至9 所示），且將該印領清冊黏貼於
    其公務員職務上製作之「臺北縣政府消防局粘貼憑證用紙」
    上，以製作內容不實之請款憑證後，依請款流程，持之呈報
    予單位主管子○○、行政室主任詹財福、會計室課員張明瓊
    、會計主任蕭玉冠、機關長官顏振嘉層層審核核可而行使之
    ，足以生損害於蔡武忠等人及臺北縣政府消防局對於消防訓
    練課程業務管理之正確性，並使主計室人員陷於錯誤，誤信
    戊○○授課時數、金額無訛，遂依附表二所示之不實課程表
    及印領清冊核銷戊○○之鐘點費，且委託板橋郵局撥款，於
    95 年1月4 日匯入44,800元至前開戊○○所開立之宜蘭中山
    路郵局帳戶。
(三)、另臺北縣政府消防局消防救助隊外聘教官之鐘點費係於各期
    課程結束後，由承辦人向會計室預支現金後交外聘教官收受
    ，由外聘教官於印領清冊上簽章後，由承辦人連同印領清冊
    及黏貼憑證辦理核銷。其中外聘教官卯○○第11期授課時數
    為54小時，應領鐘點費為86,400元，扣除稅額5,184 元後，
    應領鐘點費為81,216元，第12期授課時數為62小時，應領鐘
    點費為99,200元，扣除稅額5,952 元後，應領鐘點費為93,2
    48元，惟第11、12期承辦人戊○○竟意圖為自己不法之所有
    ，基於侵占及行使公務員登載不實文書之概括犯意，於向會
    計室預支前開所述卯○○應領鐘點費之現金後，僅將各期卯
    ○○應領鐘點費之半數，以現金裝入信封袋交給或轉交卯○
    ○領受，而連續將各期卯○○應領鐘點費之半數即40,608及
    46,624元予以侵占入己，合計侵占取得87,232元，且為避免
    其侵占犯行遭卯○○發現，連續在「臺北縣政府消防局辦理
    本縣義消第1 期救助隊外聘教官印領清冊- （空氣呼吸器）
    」及「臺北縣政府消防局辦理94年度第12期救助隊- 外聘教
    官費（水上救助）」之簽章欄上，未經卯○○之同意，偽造
    卯○○之署押（偽造之署押明細如附表三編號6 、10所示）
    ，且將該印領清冊黏貼於其公務員職務上製作之「臺北縣政
    府消防局粘貼憑證用紙」上，以製作內容不實之請款憑證後
    ，依請款流程，持之呈報予不知情之單位主管子○○、行政
    室主任詹財福、會計室課員張明瓊、會計主任蕭玉冠、機關
    長官顏振嘉層層審核核可而行使之，足以生損害於卯○○及
    臺北縣政府消防局對於消防訓練課程業務管理之正確性。
二、案經法務部調查局臺北縣調查站移送臺灣板橋地方法院檢察
    署檢察官偵查起訴。
    理  由
壹、證據能力部分：
一、證人巳○○、乙○○、午○○、辛○○、壬○○、寅○○、
    辰○○、卯○○之調查站詢問筆錄及偵訊筆錄：
(一)、按被告以外之人於審判外之陳述不得作為證據，刑事訴訟法
    第159 條第1 項定有明文。查被告子○○、戊○○之辯護人
    對證人巳○○、乙○○、午○○、辛○○、壬○○、寅○○
    、辰○○之調查站詢問筆錄證據能力有所爭執，且證人巳○
    ○等人業於偵訊及本院審理時均到庭具結作證，依上開規定
    ，渠等調查站詢問筆錄之記載，就證明構成犯罪之事實，無
    證據能力。
(二)、又按被告以外之人於偵查中向檢察官所為之陳述，除顯有不
    可信之情況者外，得為證據，刑事訴訟法第159 條之1 第2
    項定有明文。而偵查中對被告以外之人（包括證人、鑑定人
    、告訴人、被害人及共同被告等）所為之偵查筆錄，或被告
    以外之人向檢察官所提之書面陳述，性質上均屬傳聞證據。
    惟現階段刑事訴訟法規定檢察官代表國家偵查犯罪、實施公
    訴，依法其有訊問被告、證人及鑑定人之權，證人、鑑定人
    且須具結，而實務運作時，檢察官偵查中向被告以外之人所
    取得之陳述，原則上均能遵守法律規定，不致違法取供，其
    可信度極高，職是，被告以外之人前於偵查中已具結而為證
    述，除反對該項供述得具有證據能力之一方，已釋明「顯有
    不可信之情況」之理由外，不宜以該證人未能於審判中接受
    他造之反對詰問為由，即遽指該證人於偵查中之陳述不具證
    據能力。查證人巳○○等人於偵查中接受檢察官訊問時，均
    業經具結在案，且辯護人未具體指摘證人巳○○等人於偵訊
    時之陳述有何顯不可信之情況，而僅指摘渠等未經交互詰問
    而認無證據能力，然依前揭規定，本院認證人巳○○等人於
    偵訊時所言有證據能力，得作為證據。
二、共同被告子○○、戊○○於調查站詢問及偵訊時之供述：
(一)、按被告以外之人（含共同被告）於審判外之言詞或書面陳述
    ，除法律有規定者外，不得作為證據，刑事訴訟法第159 條
    第1 項固有明文。又按證人應命具結；證人依法應具結而未
    具結者，其證言不得作為證據，刑事訴訟法第186 條第1項
    前段、第158 條之3 分別定有明文。
(二)、再按刑事審判上之共同被告，係為訴訟經濟等原因，由檢察
    官或自訴人合併或追加起訴，或由法院合併審判所形成，其
    間各別被告及犯罪事實仍獨立存在，故共同被告對其他共同
    被告之案件而言，為被告以外之第三人，本質上屬於證人。
    司法院大法官會議釋字第582 號解釋文中所指被告詰問權之
    詰問標的，並非僅限於證人在「該案審判時當庭所為之陳述
    」，如證人業已於審判期日到庭接受被告或其辯護人就該證
    人「先前於審判外之陳述」之詰問，被告之詰問權即已獲正
    當法律程序保障，並無違憲之虞。至於所謂「該證人先前於
    審判外之陳述」自非漫無限制，仍需受刑事訴訟法第159 條
    以下傳聞法則及其例外等相關規定之限制，要屬當然。此觀
    上開釋字第582 號解釋理由中所述：「至於被告以外之人（
    含證人、共同被告等）於審判外之陳述，依法律特別規定得
    作為證據者（刑事訴訟法第159 條第1 項參照），除客觀上
    不能受詰問者外，於審判中，仍應依法踐行詰問程序。」等
    語可知，上開釋字第582 號解釋意旨亦非以未經被告詰問為
    由，而一律否定依法律特別規定可得作為證據之被告以外之
    人於審判外陳述之證據能力，僅係認為上開可得作為證據之
    審判外陳述仍應於審判中踐行詰問程序而已，即與前揭說明
    同一旨趣。是若於審判中已傳喚該共同被告到庭使被告或其
    辯護人有行使反對詰問權之機會，即已保障被告之反對詰問
    權，此時採用該審判外向法官所為陳述及偵查中向檢察官所
    為陳述作為證據，即與憲法第8 條第1 項及第16條之規定意
    旨無違。此觀最高法院94年度台上字第3728號判決意旨指出
    「所稱得為證據之被告以外之人於審判外向法官所為之陳述
    及於偵查中向檢察官所為之陳述，實質上應解釋為係指已經
    被告或其辯護人行使反對詰問權者而言，如法官於審判外或
    檢察官於偵查中訊問被告以外之人之程序，未予被告或其辯
    護人行使反對詰問權之機會，除非該陳述人因死亡、或身心
    障礙致記憶喪失或無法陳述、或滯留國外或所在不明而無法
    傳喚或傳喚不到、或到庭後無正當理由拒絕陳述外，均應傳
    喚該陳述人到庭使被告或其辯護人有行使反對詰問權之機會
    ，否則該審判外向法官所為陳述及偵查中向檢察官所為陳述
    ，均不容許作為證據，以保障被告之反對詰問權，並符憲法
    第8 條第1 項及第16條之規定意旨。」等語甚明。
(三)、故法院如於共同被告以證人身分到庭陳述，訊問被告對共同
    被告之審判外陳述有何意見，並准許被告及辯護人對於共同
    被告當庭及先前陳述進行詰問，即已賦予被告對於共同被告
    對質詰問機會，此時共同被告於審判外陳述瑕疵，應已治癒
    ，具有證據能力。是以，同案被告子○○、戊○○於調查站
    詢問及偵訊時本於被告身分所為供述，並以證人身分具結後
    證述（詳見偵查卷第259至262頁），且被告戊○○業於本院
    97年6 月18日審理時以證人身分到庭陳述，並經公訴人、辯
    護人當庭交互詰問，且與之互有相關之被告子○○亦已行使
    對質詰問，是對於被告子○○之詰問權自已有保障，依上開
    說明，證人即同案被告子○○、戊○○於調查站詢問及偵查
    中向檢察官所為之陳述，其瑕疵應已治癒，對於其他共同被
    告，應有證據能力。
三、按被告以外之人於審判外之陳述，雖不符前4 條之規定，而
    經當事人於審判程序同意作為證據，法院審酌該言詞陳述或
    書面陳述作成時之情況，認為適當者，亦得為證據。當事人
    或辯護人於法院調查證據時，知有第159 條第1 項不得為證
    據之情形，而未於言詞辯論終結前聲明異議者，視為有前項
    之同意，刑事訴訟法第159條之5定有明文。本案被告子○○
    等及渠等選任辯護人於本院審理時對於檢察官所提各項證據
    方法之證據能力除上述部分外，均表示「沒意見」，且本案
    言詞辯論終結前，被告等及渠等選任辯護人並未爭執被告以
    外之人於審判外之言詞或書面陳述，無證據能力，揆諸上開
    規定，應認被告等及其辯護人已同意上開各該證據方法得作
    為證據，而本院審酌上開各該證據均非非法取得之證據，並
    無證據力明顯過低之情形，復經本院於審判期日就上開證據
    依法進行調查、辯論，依法自有證據能力，附此敘明。
貳、有罪部分：
一、被告子○○、戊○○之辯解及渠等辯護人之辯護要旨：
(一)、訊據被告子○○固坦承伊於前開期間擔任臺北縣政府消防局
    教育訓練課課長，且領得如附表二所示之鐘點費之事實，惟
    矢口否認有何詐領財物及行使公務員登載不實文書之犯行，
    並辯稱：伊每年負責舉辦教育訓練將近20個，種類繁多，常
    須簽名領取教官費，伊簽名時並未核對課程日期，況核銷時
    未附課表，而時間已過許久，伊無法清楚記憶前幾個月上課
    情形，故信賴承辦人員而簽名，且伊係於全部教官簽名後才
    簽名，伊從未核對金額、課程表是否正確等語。辯護人為其
    辯護稱：被告子○○在第11期93年7 月8 日簽核課程表時，
    主動刪減其授課時數至14小時，且於訓練結束後敘獎人員時
    ，主動放棄可名列首位之行政獎勵，可見被告子○○並無貪
    圖內聘教官鐘點費之心；又被告子○○擔任多項訓練之教官
    ，簽領鐘點費時，承辦人並未檢附課程表，且核銷時距離實
    際授課時間已久，被告子○○根本不記得授課情形，並信賴
    承辦人員，致一時疏忽未注意到有溢領，於案發後95年11月
    間向戊○○查證，才知悉戊○○在訓練期間未製作教官實際
    授課紀錄，會計年度將屆，為趕核銷而便宜行事，與隊職官
    協議後依各人責任輕重逕行分配鐘點費並代教官簽名，被告
    子○○對此完全不知情，此有該次錄音光碟及譯文可證；再
    者，苟被告子○○於第11期指使戊○○虛列授課時數者，被
    告子○○應會食髓知味而於第12期比照辦理，然第12期被告
    子○○僅領取7,200 元，與前期相差3 萬元，顯然不合理；
    又觀諸被告戊○○郵局帳戶，並無教官鐘點費入帳後提領相
    符之金額；是被告子○○在教官鐘點費印領清冊上簽名時並
    未核對金額，也未指示戊○○在虛列授課時數等語。
(二)、訊據被告戊○○固坦承伊係第11、12期消防救助隊訓練之承
    辦人，且未經附表三所示之內聘教官、內聘助教及外聘教官
    卯○○之同意，在印領清冊上偽造渠等之署押後，據以辦理
    鐘點費核銷，並依照被告子○○指示虛列渠等第11期授課時
    數，且伊已領得附表二所示之鐘點費，以及伊僅將卯○○應
    領得鐘點費之半數現金交予卯○○之事實，惟矢口否認有何
    詐領財物、行使公務員登載不實文書及侵占之犯行，並辯稱
    ：伊曾請己○○、癸○○幫伊代課，事後伊將鐘點費交給渠
    等，伊就自己部分並未虛列時數；而伊於領到第12期鐘點費
    後，依照子○○之指示將款項交予子○○；伊雖偽造第11、
    12 期 內聘教官巳○○、乙○○、寅○○等人之署押，但渠
    等鐘點費仍有入帳；且伊將卯○○應領得鐘點費之半數金額
    交給卯○○，其它半數是因為卯○○說要贊助購買器材給下
    學期學員使用，伊將該半數金額交給子○○，子○○跟卯○
    ○提過贊助經費購買器材，後來有無購買伊不清楚，因為都
    交給子○○處理，是子○○先跟卯○○提贊助經費，子○○
    再告訴伊，伊再跟卯○○說，卯○○當面跟伊說他同意等語
    。辯護人為其辯護稱：被告戊○○擔任第11、12期承辦人，
    負責場地洽借、車輛調度、內外聘教官之聘請，且其本身受
    有專業訓練並具專業知識，有授課之資格，然因事務繁忙而
    請他人代課，且於領得鐘點費後交予各代課人員，被告戊○
    ○並未詐領鐘點費；況因消防局經費不足，商請授課教官贊
    助，被告戊○○自卯○○鐘點費中扣除部分充作訓練之費用
    ，被告戊○○亦將扣取之鐘點費全數供作隊裡訓練之用；另
    因授課教官鐘點費係於整個課程結束後才報請核銷，於撥款
    後才轉發授課教官，因路程遙遠之教官為免親自前來簽名蓋
    章，依往例由承辦人代為簽名蓋章，而撥下款項亦均如數轉
    交予授課教官，則被告戊○○自無偽造文書及侵占犯行等語
    。
二、本院得心證之理由：
(一)、被告子○○、戊○○詐領鐘點費及行使公務員登載不實文書
    部分（即事實欄一(二)）：
１、查被告子○○、戊○○分別於前開時間擔任臺北縣政府消防
    局教育訓練課課長及承辦人，且渠等領取附表二所示之內聘
    教官、內聘助教鐘點費，而被告戊○○偽簽附表三編號1 至
    5 、7 至9 所示之署押在各該印領清冊上據以核銷鐘點費之
    事實，此據被告子○○、戊○○均坦認屬實，核與證人巳○
    ○、寅○○、己○○、癸○○於偵訊及本院審理時證述之情
    節大致相符，且有臺北縣政府消防局97年3 月28日北消教字
    第0970010094號函暨所附臺北縣政府消防局黏貼憑證暨93年
    度消防救助隊第11期內聘教官印領清冊、內聘助教印領清冊
    、第11期訓練課程表及臺北縣政府消防局委託匯款明細表各
    1 份、臺北縣政府消防局97年7 月15日北消教字第09700230
    19號函暨所附臺北縣政府消防局黏貼憑證暨94年度消防救助
    隊第12期訓練內聘教官印領清冊3 紙（第1 至4 週、第5 至
    8 週、第9 至12週）、第12期訓練課程表12紙（第1 至12週
    ）及臺北縣政府消防局委託匯款明細，以及內政部消防署98
    年3 月23日消署民字第0980005579號函暨所附臺北縣政府消
    防局辦理本縣義消第1 期救助隊內聘教官印領清冊3 紙（第
    一階段1 至4 週、第二階段5 至8 週、第三階段9 至12週）
    、臺北縣政府消防局辦理本縣義消救助隊第1 期訓練課程表
    12紙（第1 至12週），以及臺灣郵政股份有限公司板橋郵局
    97年5 月26日板營字第0970200978號函及中華郵政股份有限
    公司97年9 月3 日宜營字第0975000706號函暨所附戊○○所
    開立之宜蘭中山路郵局帳號00000000000000號帳戶交易往來
    明細1 份（詳見本院卷(一)第1 、86至104 頁、本院卷(二)第1
    、158 至173 頁、本院卷(四)第108 至121 頁、本院卷(三)第17
    6 、195 至197 頁）在卷可證。是上開事實，洵堪認定屬實
    。
２、又查被告子○○、戊○○並未實際授課如附表二所示93年度
    第11期訓練課程，及被告戊○○並未實際授課如附表二所示
    94年度第12期訓練課程乙節，業據被告子○○於調查站詢問
    、偵訊及本院訊問時坦承不諱，核與被告戊○○於調查站詢
    問及偵訊時供述大致相符，且有證人即第11期隊職官巳○○
    於偵訊及本院審理時時具結證稱：李永傑雖掛名課程教官，
    但從未實際授課，我沒看過他上課；子○○只有在課表排定
    班務介紹作精神講話，之後不曾出現，也未實際授課等語（
    偵查卷第312 至313 頁、本院卷(四)第5 至6 、9 、10頁），
    證人即第11期學員、第12期隊職官乙○○於偵訊及本院審理
    時具結證稱：子○○、李永傑並未實際授課，李永傑是業務
    承辦人；我實際授課時數約269 小時，不清楚為何最後只領
    到24小時鐘點費（偵查卷第323 至324 頁、本院卷(四)第22、
    27頁），證人即第12期隊職官寅○○於本院審理時具結證稱
    ：子○○、李永傑並未實際授課；我們每位隊職官實際授課
    不只24小時；李永傑並非隊職官之一；除由外聘教官授課外
    ，其他操作課程都是由隊職官授課，就此子○○並無授課等
    語（偵查卷第150 至152 頁、本院卷(四)第37至40頁），證人
    即第11期學員午○○、辛○○及第12期學員辰○○、壬○○
    於偵訊及本院審理時具結證稱：子○○、李永傑並未實際授
    課；李永傑不是我認知的四位隊職官及小隊長的其中一人，
    李永傑是承辦人員；實際上課教我們實際操作，都是隊職官
    上課，大部分課程由隊職官擔任教官授課，室外課程人手不
    夠，李永傑擔任司機，幫忙借場地、器材，在旁協助等語（
    偵查卷第110 頁反面、第119 至120 、134 至135 、142 至
    143 、324 至325 頁、本院卷(四)第29至31、33至35、42至43
    頁），證人即第11、12期隊職官己○○於本院審理時具結證
    述：李永傑從來沒有請我代為上課；第11、12期課程表（本
    院卷(二)第145 至156 、159 至172 頁）掛名李永傑部分，他
    並未實際授課，他不可能上這種技能課；李永傑不是隊職幹
    部，他是業務承辦人員，他隨隊出去是因為他負責場地洽談
    、添置購物及擔任司機等語（本院卷(四)第130 至131 頁），
    證人即第11期隊職官癸○○於本院審理時到庭證述：不記得
    李永傑有請我代課等語（本院卷(四)第133 頁）明確，並觀諸
    附表二所示被告子○○、戊○○所領取鐘點費之課程，確實
    均屬實際操作技術課程內容，與上開證人所述情節相符，且
    衡諸證人巳○○等人與被告子○○、戊○○均同為臺北縣消
    防局所屬人員，渠等間並無任何仇隙怨懟，均應無虛詞構陷
    被告子○○、戊○○之理，故證人巳○○等人上開證述，堪
    以採信；況被告戊○○迭於調查站詢問及偵訊時均坦認伊並
    未實際授課等語明確，嗣於本院訊問時始改供述：伊曾因有
    事而請己○○、癸○○代課，並於事後將鐘點費交付予渠等
    云云，惟業經證人己○○、癸○○於本院審理到庭證述：李
    永傑沒有請我代課等語明確，且苟被告戊○○確曾實際授課
    ，且請證人己○○、癸○○代課後交付鐘點費者，何以於偵
    查時未提出抗辯或其他證據足供認定？顯與常情有違，是被
    告戊○○事後翻異其詞，係屬事後卸責之詞，不足採信。故
    被告子○○、戊○○並未實際授課如附表二所示課程，且領
    取該鐘點費之事實，洵堪認定屬實。
３、再者，觀諸本院向臺北縣政府消防局調閱第11期救助隊核銷
    內聘教官鐘點費所檢附之課程表（詳見本院卷(一)第92至103
    、106 至117 頁、(二)第145-156 頁，詳如附表一所示），內
    聘教官部分，被告子○○授課時數32小時、被告戊○○授課
    時數32小時（惟印領清冊上卻以28小時計算，實係因將該課
    表第二週7 月29日被告戊○○教官授課8 小時誤以4 小時計
    算之故），及內聘助教部分，被告子○○授課時數36小時、
    被告戊○○授課時數28小時，此核與該期課程表歷經93年4
    月16日、5 月27日及7 月8 日三次簽核（詳見本院卷(一)第1
    、7 至17、27至38、48至59、66至77頁，如附表一所示），
    被告子○○以教官身分授課時數之該3 次簽核時數為24、26
    、14小時，且均無助教身分授課時數，及被告戊○○以教官
    身分授課時數之該3 次簽核時數為24、32、52小時及以助教
    身分授課時數歷次為0 、8 、32小時不相符，而被告子○○
    自承：伊於93年7 月8 日簽核時已將本身授課時數調降等語
    甚明，顯見被告子○○對於自身在該期授課時數知之甚詳，
    則其於簽核該期內聘教官、內聘助教印領清冊時，對於其簽
    領內聘助教費，且前開印領清冊所載子○○授課時數顯然迥
    異與上開最後一次簽核之授課時數，焉有不生可疑之處而予
    以查明？此與常情有悖。
４、況查第11期消防救助隊與義勇消防總隊第1 期義消救助訓練
    課程同時合併舉行乙節，此為被告子○○及戊○○所不爭執
    ，並有前開臺北縣政府消防局函覆資料及內政部消防署98年
    3 月23日消署民字第0980005579號函暨所附核銷清冊、訓練
    課程表1 份（詳見本院卷(一)第1 至80頁、(四)第81至121 頁）
    在卷可稽；而其中義消救助隊由內政部消防署補助教官鐘點
    費、伙食費、茶水費、器材費及雜費等項經費，事後並由臺
    北縣政府消防局依相關支出明細表及黏貼憑證向內政部消防
    署申請核撥款項，且其中由內政部消防署經費補助部分，有
    內聘教官費印領清冊3 份係分3 階段即第一階段1 至4 週、
    第二階段5 至8 週、第三階段9 至12週，而被告子○○分別
    於第一、二、三階段之內聘教官印領清冊上簽名，且該印領
    清冊上既已載明其授課日期、時數、單價及應領金額、實領
    金額，其領取授課時數分別10、8 、12小時，實領金額分別
    為8,000 、6,400 、9,600 元等情甚明，據此，被告子○○
    就第11期鐘點費除領取前開由臺北縣政府消防局補助內聘教
    官、內聘助教鐘點費之經費外，尚領取由內政部消防署所補
    助之內聘教官鐘點費，是被告子○○就第11期所簽署之印領
    清冊顯然並非只有1 份而已，且每份授課時數、應領金額顯
    然迥異於其先前每期所受領之授課時數及金額，且數額差距
    甚大，縱使承辦人戊○○送請核銷時未檢送課程表，被告子
    ○○於簽具印領清冊及審核報銷時，亦可輕易察知有異，則
    被告子○○徒以其未仔細查核印領清冊之記載是否正確、信
    賴承辦人員云云辯解，不足採信。是以，被告子○○領取附
    表二所示之鐘點費，顯有不法所有之意圖至明。
５、至於如附表三編號1 至5 、7 至9 所示之內聘教官、內聘助
    教雖分別領得該印領清冊所載之鐘點費，此有附表三編號1
    至5 、7 至9 所示之印領清冊及委託撥款明細表（詳見本院
    卷(一)第120 頁、本院卷(二)第173 至175 頁）在卷可證，然承
    上所述，被告子○○、戊○○既未實際教授附表二所示之課
    程，自不得領受該課程之鐘點費，而應由各該期隊職幹部實
    際擔任授課之教官及助教依法領取，則被告戊○○製作不實
    之課程表及偽造渠等署押在印領清冊上，並據以辦理核銷內
    聘教官及內聘助教鐘點費，已致臺北縣政府消防局會計室人
    員陷於錯誤，將本應由實際授課之隊職幹部領取之鐘點費核
    發予被告子○○及戊○○，顯足以生損害於各該實際授課之
    教官、助教及臺北縣政府消防局對於消防訓練課程業務管之
    正確性，故被告戊○○辯稱：伊雖偽簽附表三編號1 至5 、
    7 至9 所示之署押在印領清冊上，但渠等仍有領到鐘點費云
    云，及其辯護人辯護稱：雖被告戊○○偽造渠等署押，但渠
    等均已領得鐘點費，被告戊○○自不構成偽造文書犯行云云
    ，即屬無據。
６、另被告戊○○辯稱：伊依照子○○指示，伊於領取第12期鐘
    點費後將子○○所交代之金額款項予子○○收執云云。然觀
    諸前開被告戊○○所開立宜蘭中山路郵局帳號000000000000
    00號帳戶自91年1 月1 日起至95年3 月31日止交易往來明細
    （詳見本院卷(三)第176 、195 至197 頁），可知，第11期核
    發鐘點費28,800元、33,600元及第12期核發鐘點費44,800元
    分別於93年12月20、24日、95年1 月4 日匯入該帳戶，且分
    別於該時點後有提款之情事，但被告戊○○自調查站詢問至
    偵訊、本院訊問時，對於究竟以何筆提款之金額交付予被告
    子○○乙節，始終無法明確指明，亦無其他佐證可資參酌；
    又參酌被告子○○所提出其於93年度所得稅核定通知書1 紙
    （本院卷(三)第138 頁），其與配偶合併申報綜合所得淨額適
    用稅率為21% ，距離下各級距稅率30% 有將近87萬元，而被
    告戊○○第12期授課時數56小時所領得之鐘點費44,800元，
    縱使該筆款項全報在被告子○○名下，仍適用21% 稅率，何
    來因子○○所得稅太高而將授課時數報在被告戊○○名下之
    問題？是被告戊○○另供稱：子○○以其所得稅太高而指使
    伊虛列授課時數在伊名下云云，顯與常情有違。況被告戊○
    ○對於究竟其將第12期所領得之鐘點費二分之一或是三分之
    一或整數交給被告子○○乙節，其前後供述不一，殊難逕予
    採信。則被告戊○○持前詞辯解，顯屬卸責之詞，不足採信
    。而被告子○○雖未詐領第9 、10、12期鐘點費，仍無解於
    其詐領前揭第11期鐘點費犯行之成立。
７、是以，被告子○○、戊○○虛列如附表二所示之課程表，且
    被告戊○○在前開印領清冊之簽章欄上，未經附表三編號1
    至5 、7 至9 所示之教官同意而偽造渠等之署押，且將該印
    領清冊黏貼於其公務員職務上製作之「臺北縣政府消防局粘
    貼憑證用紙」上，以製作內容不實之請款憑證後，依請款流
    程，持之呈報予單位主管子○○、行政室主任詹財福、會計
    室課員張明瓊、會計主任蕭玉冠、機關長官顏振嘉層層審核
    核可而行使之，使會計室人員陷於錯誤，誤信被告子○○、
    戊○○授課時數、金額無訛，遂依附表二所示之不實課程表
    及印領清冊核銷被告子○○、戊○○之鐘點費，且委託由板
    橋郵局撥款至前開被告子○○及戊○○之帳戶內，被告子○
    ○、戊○○因而詐領取得附表二所示之鐘點費之事實，堪予
    認定無訛。
(二)、就被告戊○○侵占外聘教官卯○○之鐘點費部分（即事實欄
    一(三)）：
１、查證人卯○○擔任消防局救助隊第11、12期之外聘教官，且
    於第11期授課時數為54小時，應領鐘點費為86,400元，扣除
    稅額5,184 元後，應領鐘點費為81,216元，及於第12期授課
    時數為62小時，應領鐘點費為99,200元，扣除稅額5,952 元
    後，應領鐘點費為93,248元，惟被告戊○○於向會計室預支
    前開所述證人卯○○應領鐘點費之現金後，僅將證人卯○○
    各期應領鐘點費之半數，以現金裝入信封袋交給或轉交證人
    卯○○領受，而連續將證人卯○○各期應領鐘點費之半數即
    40,608及46,624元予以侵占入己，合計侵占取得87,232 元
    ，且連續在「臺北縣政府消防局辦理本縣義消第1 期救助隊
    外聘教官印領清冊- （空氣呼吸器）」及「臺北縣政府消防
    局辦理94年度第12期救助隊-外聘教官費（水上救助）」之
    簽章欄上，未經卯○○之同意，偽造卯○○之署押（偽造之
    署押明細如附表三編號6 、10所示），併同前開不實之課程
    表，據此持之向臺北縣政府消防局辦理外聘教官鐘點費核銷
    而行使之事實，業據被告戊○○迭於調查站詢問、偵訊及本
    院訊問時坦承不諱，核與證人卯○○於調查站詢問、偵訊及
    本院審理時具結證述之情節大致相符，並有臺北縣政府消防
    局97年7 月15日北消教字第0970023019號函暨所附臺北縣政
    府消防局黏貼憑證暨94年度消防救助隊第12期訓練外聘教官
    印領清冊1 紙、第12期訓練課程表12紙（第1 至12週）及內
    政部消防署98年3 月23日消署民字第0980005579號函暨所附
    臺北縣政府消防局辦理本縣義消第1 期救助隊外聘教官印領
    清冊- （空氣呼吸器）1 紙、臺北縣政府消防局辦理本縣義
    消救助隊第1 期訓練課程表12紙（第1 至12週）（詳見本院
    卷(二)第1 、87至97、180 頁、本院卷(四)第81、105 、111 至
    121 頁）在卷可證，是被告戊○○僅交付第11、12期證人卯
    ○○應領得金額之半數予證人卯○○之事實，洵堪認定。
２、至被告戊○○辯稱：因卯○○同意以其鐘點費贊助，且伊將
    剩餘的半數交給子○○，由子○○處理云云。然徵諸被告戊
    ○○於調查站詢問時供稱：因向會計室預支卯○○鐘點費後
    ，子○○指示伊將卯○○鐘點費扣減一半，只需要交給卯○
    ○一半的鐘點費，另一半則要伊交給子○○處理；子○○指
    示伊先剋扣卯○○一半鐘點費交給子○○，且請領清冊也要
    呈給子○○核章，所以伊偽簽卯○○簽名，子○○應該知情
    ；伊將卯○○外聘教官鐘點費扣掉稅額後再折半交給卯○○
    時，沒有告知卯○○實際應領金額；伊向會計室預支卯○○
    鐘點費下來後，子○○即告訴伊將一半鐘點費交給卯○○即
    可，剩下另一半鐘點費全數，子○○要伊私下交給他，伊印
    象中都是在子○○辦公室或中和訓練中心子○○休息室私下
    交給子○○，子○○說要作為當期受訓學員及隊職官的聚餐
    費用，及購買消防救災耗材物品云云（偵查卷第24頁反面至
    25頁），及於偵訊時以證人身分具結證述：是子○○叫伊這
    樣做，因當時伊剛接這業務不熟識，他叫伊這麼做；卯○○
    授課後伊把錢領出來扣稅後，伊把一半現金交給卯○○，另
    一半錢在領出來後1 、2 週內私下在子○○板橋辦公室或訓
    練中心他的小房間交給子○○；不清楚子○○為何叫伊這樣
    云云（偵查卷第260 頁），及於本院準備程序訊問時供稱：
    只將應領半數金額交給卯○○，其他半數是因為卯○○說要
    購買器材給下學期學員使用，所以伊將半數的錢交給子○○
    ，子○○跟卯○○提過說要贊助經費買器材，後來有無買器
    材伊不清楚，因為交給子○○處理，是子○○先跟卯○○提
    要贊助經費，子○○再告訴伊，伊再去跟卯○○說一次，他
    當面跟伊說他同意云云（詳見本院卷(三)第87至88頁），以及
    於本院審理時供稱：在訓練前跟卯○○說過消防局經費拮据
    ，請他撥些教官費補貼訓練費，每一期訓練前都有講，在每
    一期開訓前都會跟卯○○說補貼金額；（問：開訓前如何決
    定卯○○要補助多少費用？）不答；在信封上註記應領金額
    ，卯○○沒有當場點收；核銷完、請領完錢後，有告訴卯○
    ○伊代簽的事；（問：哪個年度，你事後有告訴卯○○你代
    簽之事？）經被告回想後不答；子○○指示從卯○○鐘點費
    扣錢贊助，子○○私下跟卯○○講過此事，伊在場；（問：
    這二次請求卯○○贊助時，子○○有無在場？）伊不記得云
    云（本院卷(三)第310 至313 頁），是以，究竟被告子○○指
    示被告戊○○將卯○○應領得鐘點費之半數交付予子○○之
    原因、有無徵得證人卯○○同意以其鐘點費贊助訓練及贊助
    事項、內容等，被告戊○○供述前後不一，殊難逕以採信；
    況證人卯○○於本院審理時具結證述：我只跟庚○○講過補
    貼問題，都沒有跟其他人談過；李永傑沒有跟我談過希望從
    我鐘點費撥出贊助的事等語（本院卷(三)第293 、294 頁）甚
    明，而事實上證人卯○○於第9 、10期時以其鐘點費贊助訓
    練經費，係由承辦人庚○○依所採購供學員及隊職幹部使用
    之泳帽、運動服裝之金額予以扣除後交予證人卯○○之事實
    （詳如以下參三(二)所述），核與被告戊○○所述係將卯○○
    應領得之半數直接予以扣除後交付予證人卯○○之情狀迥異
    ，且對於究以證人卯○○應領得之鐘點費半數支付何項支出
    乙節，被告戊○○亦無法清楚交代；又被告子○○迭於調查
    站詢問、偵訊及本院訊問時均否認有指示被告戊○○將卯○
    ○應領得鐘點費半數交付予卯○○及其餘半數交付予其等語
    甚明，而被告戊○○雖於本院審理時以證人身分證稱：伊曾
    請陳建源轉交卯○○鐘點費給子○○，但後來被子○○指正
    不可以再如此；但其亦證稱：伊跟陳建源說只是文件請他轉
    交給子○○，沒有跟他說是鐘點費云云（本院卷(四)第222 至
    225 頁），且證人陳建源於調查站詢問時證稱：李永傑有時
    候請我轉交東西給子○○，但我不確定李永傑指的是哪次特
    定物品的轉交；李永傑常常請我轉交公文或其他資料給子○
    ○或其他課室，但他不會告訴我轉交的東西是什麼或做什麼
    用途，所以我不確定李永傑要我轉交給子○○的東西是不是
    教官鐘點費等語（偵查卷第60頁反面）甚明，則是被告戊○
    ○是否有交付證人卯○○應領得之鐘點費半數予被告子○○
    ，顯有疑義。故被告戊○○猶持前詞辯解，仍無從卸免其罪
    責。
(三)、綜上所述，本案事證已臻明確，被告子○○、戊○○犯行堪
    予認定，應予依法論科。
二、論罪科刑部分：
(一)、行為後法律修正之適用：
１、按行為後法律有變更者，適用行為時之法律。但行為後之法
    律有利於行為人者，適用最有利於行為人之法律，刑法第2
    條第1 項定有明文，此條規定乃與刑法第1 條罪刑法定主義
    契合，而貫徹法律禁止溯及既往原則，係規範行為後法律變
    更所生新舊法律比較適用之準據法，是刑法第2 條本身雖經
    修正，但刑法第2 條既屬適用法律之準據法，本身尚無比較
    新舊法之問題，應一律適用裁判時之現行刑法第2 條規定以
    決定適用之刑罰法律，先予辨明。又以本次刑法修正之比較
    新舊法，應就罪刑有關之共犯、未遂犯、想像競合犯、牽連
    犯、連續犯、結合犯，以及累犯加重、自首減輕暨其他法定
    加減原因（如身分加減）與加減例等一切情形，綜其全部罪
    刑之結果而為比較，且從刑附屬於主刑，除法律有特別規定
    者外，依主刑所適用之法律，最高法院95年5 月23日95年度
    第8 次刑庭會議決議可資參照。經查：
(1)、被告子○○、戊○○行為後，刑法第10條第2 項關於公務員
    之定義，雖將原條文「依法令從事於公務之人員」修正為「
    依法令服務於國家、地方自治團體所屬機關而具有法定職務
    權限，以及其他依法令從事於公共事務，而具有法定職務權
    限者」及「受國家、地方自治團體所屬機關依法委託，從事
    與委託機關權限有關之公共事務者」，是修正後刑法第10條
    第2 項所稱公務員，包括同項第1 款之職務公務員及第2 款
    之受託公務員，已涉及公務員定義之變更者，應依新法第2
    條第1 項之規定，適用最有利於行為人之法律（最高法院95
    年度第8 次刑庭會議決議參酌）。經比較新、舊法後，依刑
    法第2 條第1 項之規定，以修正前刑法第10條第2 項之規定
    ，較有利於被告。
(2)、修正前刑法第28條規定：「二人以上共同實施犯罪之行為者
    ，皆為共同正犯。」，修正後刑法第28條規定：「二人以上
    共同實行犯罪之行為者，皆為共同正犯。」，將舊法之「實
    施」修正為「實行」。原「實施」之概念，包含陰謀、預備
    、著手及實行等階段之行為，修正後僅共同實行犯罪行為始
    成立共同正犯。是新法共同正犯之範圍已有限縮，排除陰謀
    犯、預備犯之共同正犯。新、舊法就共同正犯之範圍既因此
    而有變動，自屬犯罪後法律有變更，而非僅屬純文字修正，
    應有新舊法比較適用之問題，而新法並未較有利於被告，仍
    應適用舊法即行為時法（最高法院97年度台上字第1408號判
    決參照）。
(3)、修正後刑法第56條規定，業已刪除連續犯之規定，故連續數
    行為而犯同一罪名，依修正前刑法第56條規定，應以一罪論
    ，但得加重其刑；而依修正後規定，則已無連續犯可資適用
    ，即應將各次犯行以數罪併合處罰。是以修正前關於連續犯
    之規定，較有利於被告。
(5)、修正後刑法第55條規定，已刪除牽連犯之規定，故有方法結
    果關係而犯不同罪名，依修正前刑法第55條後段之規定，應
    以一罪論，而依修正後規定，則已無牽連犯可資適用，即將
    各行為以數罪併合處罰。是以修正前關於牽連犯之規定，較
    有利於被告。
(6)、修正後刑法第51條第5 款規定：「宣告多數有期徒刑者，於
    各刑中之最長期以上，各刑合併之刑期以下，定其刑期。但
    不得逾30年。」，而修正前規定：「宣告多數有期徒刑者，
    於各刑中之最長期以上，各刑合併之刑期以下，定其刑期。
    但不得逾20年。」。另同條第8 款，於修正前後並無差異，
    比較結果，以適用修正前規定較有利於被告，且裁判確定前
    犯數罪，其中一罪在新法施行前者，亦同（最高法院95年度
    第8 次刑庭會議決議參酌）。
(7)、綜上所述，經綜合比較結果，仍以修正前刑法之規定對被告
    較為有利，故依上開最高法院決議意旨，上開條文應一併適
    用行為時即修正前之規定。至刑法第37條第2 項禠奪公權之
    規定，雖有修正，惟依從刑附屬於主刑，除法律有特別規定
    者外，依主刑所適用之法律，而毋庸為新舊法適用比較，附
    此敘明。
(二)、論罪部分：
１、
(1)、被告子○○於前開時間係臺北縣政府消防局教育訓練課課長
    ，被告戊○○於前開時間係臺北縣政府消防局教育訓練課隊
    員，渠等均係依法令從事於公務之人員，就事實欄一(二)所示
    有關渠等虛列第11、12期（子○○部分僅第11期）授課時數
    而詐得鐘點費，核渠等所為，均係犯貪污治罪條例第5 條第
    1 項第2 款之利用職務上機會詐取財物罪。
(2)、次按印領清冊係被告依行政命令規定應行造具之文件，其性
    質雖與一般私人收據相同，但並非由具領人製作，而係由該
    管公務員在職務上所製作者，如有登載不實情事，即應依公
    務員明知為不實事項而登載於職務上所掌之公文書罪論擬（
    參考最高法院62年台上字第1611號刑事判決意旨)。 本件被
    告戊○○擔任本案訓練之承辦人，負責承辦訓練業務及教官
    鐘點費報銷業務，而93年度消防救助隊第11期訓練內聘教官
    費印領清冊、內聘助教費印領清冊印領清冊及義消第1 期救
    助隊訓練內聘教官費印領清冊、外聘教官印領清冊及94年度
    消防救助隊第12期訓練內聘教官費、內聘助教印領清冊，係
    以內聘教官、內聘助教、外聘教官授課日期、時數及應領金
    額之情形為其內容，為該期訓練承辦人職務上所製作之文書
    ，而印領清冊上之簽章欄由內聘教官、內聘助教、外聘教官
    簽署表彰渠等業已具領應領得之鐘點費，具有一定之意義。
    是以被告戊○○明知其及被告子○○並未實際授課附表二所
    示之課程，擅自偽造附表三編號1至5、7至9所示之己○○等
    人之署押於上開印領清冊，即屬登載明知不實事項於公文書
    之行為，且足以生損害於臺北縣政府消防局對於訓練課程管
    理之正確性及己○○等人（按刑法偽造文書罪章，係在保護
    文書之實質真正，雖以足生損害於公眾或他人為要件之一，
    亦衹以有損害之虞為已足，有無實受損害，在所不問，且此
    所謂損害，亦不以經濟價值為限）。核被告子○○、戊○○
    為依據法令從事公務之人員，明知渠等並未實際授課，且被
    告戊○○未經他人同意，擅自將偽造他人署押在其職務上所
    製作之公文書即上開印領清冊上，並持以行使之行為，均係
    犯刑法第216 條、第213 條之行使公務員登載不實文書罪。
(3)、就事實欄一(三)所示被告戊○○將其已領得之證人卯○○於第
    11、12期應領得鐘點費半數予以侵占入己，並偽造卯○○署
    押在外聘教官印領清冊而據以辦理核銷鐘點費，核其所為，
    係犯貪污治罪條例第6 條第1 項第3 款之侵占職務上持有之
    非公有私有財物罪及刑法第216 條、第213 條之行使公務員
    登載不實公文書罪。
２、被告子○○、戊○○就利用職務上機會詐取第11期鐘點費及
    行使公務員登載不實文書之犯行間，均有犯意聯絡及行為分
    擔，皆為共同正犯。
３、被告戊○○偽造署押、登載不實公文書後進而行使，其偽造
    署押、登載之低度行為應為行使之高度行為所吸收，不另論
    罪。
４、被告戊○○先後二次利用職務上機會詐取財物、行使公務員
    登載不實公文書及侵占職務上持有之非公有私有財物之犯行
    ，均時間緊接，犯罪構成要件相同，顯係基於概括之犯意反
    覆為之，各應依修正前刑法第56條連續犯之規定，論以連續
    利用職務上機會詐取財物罪、連續行使公務員登載不實公文
    書罪及連續侵占職務上持有非公用私有財物罪，並各加重其
    刑。
５、被告子○○利用職務上機會詐取財物罪與行使公務員登載不
    實文書罪，以及被告戊○○連續利用職務上機會詐取財物罪
    、連續侵占職務上持有非公用私有財物罪與連續行使公務員
    登載不實公文書罪間，分別有方法結果之牽連關係，應依修
    正前刑法第55條後段之規定，均分別從一重處斷，即被告子
    ○○論以利用職務上機會詐取財物罪，被告戊○○以連續利
    用職務上機會詐取財物罪及連續侵占職務上持有非公用私有
    財物罪處斷。
６、被告戊○○所犯前開連續利用職務上機會詐取財物罪及連續
    侵占職務上持有非公用私有財物罪，犯意各別，行為互殊，
    應予分論併罰。
７、按犯罪之情狀顯可憫恕，認科以最低度刑仍嫌過重者，得酌
    量減輕其刑，刑法第59條定有明文。（註：修正前刑法第59
    條係規定：「犯罪之情狀可憫恕者，得酌量減輕其刑。」；
    修正後刑法第59條係規定：「犯罪之情狀顯可憫恕，認科以
    最低度刑仍嫌過重者，得酌量減輕其刑。」，為法院就酌減
    審認標準見解之明文化，非屬法律之變更，應依一般法律適
    用原則，適用裁判時法，最高法院95年第21次刑事庭會議可
    資參照，附此敘明）。經查，被告子○○、戊○○利用職務
    上機會詐得款項分別實際取得為46,600元、107,200 元，及
    被告戊○○侵占證人卯○○鐘點費總和87,232元，渠等犯罪
    所得尚非巨額，依貪污治罪條例第5 條第1 項第1 款、第6
    條第1 項第3 款之法定刑分別為有期徒刑7 年以上且得併科
    罰金新臺幣6 千萬元罰金，及有期徒刑5 年以上且得併科罰
    金3 千萬元罰金，本院審認前開情狀，爰依刑法第59條之規
    定，就被告子○○所犯利用職務上機會詐取財物罪，及被告
    戊○○所犯前開連續利用職務上機會詐取財物罪及連續侵占
    職務上持有非公用私有財物罪，分別予以減輕其刑，並就被
    告戊○○部分，先加重後減輕之。
８、按貪污治罪條例第8 條第2 項前段規定：犯第4 條至第6 條
    之罪，在偵查中自白，如有所得並自動繳交全部所得財物者
    ，減輕其刑。細繹其文意既已明示減輕其刑之要件為：「在
    偵查中自白」，「如有所得並自動繳交全部所得財物者」，
    自指於偵查中，不但已為自白，且就其所得財物已全部自動
    繳交所得，足證確已有悛悔向善之意，自有減輕其刑，以鼓
    勵自新之必要。故如犯本條例第4 條至第6 條之罪後，雖於
    偵查中自白，惟並未同時自動繳交全部所得財物者，自與本
    規定應予減輕之要件不合，最高法院91年度台上字第6482號
    判決意旨足資參照。則被告戊○○雖於偵查中對其前開犯行
    自白不諱，惟其並未自動繳交全部所得財物，揆諸前開判決
    意旨，自無貪污治罪條例第8 條第2 項前段之適用，附此敘
    明。
(三)、科刑部分：爰審酌被告子○○擔任臺北縣政府消防局教育訓
    練課課長要職，及被告戊○○擔任臺北縣政府消防局教育訓
    練課隊員，領取國家俸祿，應廉潔自持，對國家經費應思其
    係來自民脂民膏，就其運用自應克勤克儉，不得浪費一絲一
    毫，遑論若淪為私人金庫，更為法所不容，詎被告子○○、
    戊○○不思上情，竟為圖己利，利用渠等職務上機會，詐領
    教官鐘點費，且被告戊○○侵占外聘教官卯○○鐘點費，顯
    將來自人民辛苦所得而納稅款之國家資源，視同個人金庫，
    其貪瀆之行徑，嚴重敗壞官箴，腐蝕國民對於公務員廉潔性
    之信賴，乃法所難容，兼衡渠等犯罪後均仍飾詞卸責，未見
    絲毫悔意，惡性極為重大等，惟渠等素行尚可，此有臺灣高
    等法院被告前案紀錄表2 份在卷可證，及犯罪所得金額尚非
    巨額，暨蒞庭檢察官當庭具體求處被告子○○有期徒刑9 年
    、褫奪公權5 年，猶嫌過重等一切情狀，分別量處如主文第
    一至二項所示之刑，且依修正前刑法第37條規定，分別併予
    各宣告褫奪公權，並就被告戊○○部分定其應執行之刑及宣
    告褫奪公權，以資懲儆。
(四)、沒收部分：
１、按貪污治罪條例第10條第1 項規定：「犯第4 條至第6 條之
    罪者，其所得財物應予追繳，並依其情節分別沒收或發還被
    害人。」，其第2 項規定：「前項財物之全部或一部無法追
    繳時，應追徵其價額或以其財產抵償之。」。又共同正犯之
    犯罪所得，因係合併計算，且於全部或一部無法追繳時，應
    追徵其價額，或以其財產抵償之，為避免執行時發生重複追
    繳情形，故各共同正犯之間係採連帶追繳主義，於裁判時諭
    知連帶追繳，不得就全體共同正犯之總所得，對各該共同正
    犯分別重複諭知追繳（最高法院54年臺上字第265 號判例意
    旨足供參酌）。則本件被告子○○、戊○○共同利用職務上
    機會詐取第11期鐘點費犯行，犯罪所得財物共計108,800 元
    部分（即被告子○○實際收取46,400元、被告戊○○實際收
    取62,400元），及被告戊○○利用職務上機會詐取第12期鐘
    點費犯行，犯罪所得財物係44,800元，以及被告戊○○侵占
    證人卯○○鐘點費犯行，犯罪所得87,232元，迄今均尚未繳
    回，爰依貪污治罪條例第10條第1 項、第2 項之規定，就被
    告子○○、戊○○共同所得108,800 元應予以連帶追繳沒收
    ，如全部或一部無法追繳時，以其財產連帶抵償之，以及就
    被告戊○○所得44,800元、87,232元部分，應予以追繳沒收
    ，如全部或一部無法追繳時，以其財產抵償之。
２、被告戊○○、子○○共同在附表三編號1 至5 、7 至9 所示
    之偽造印領清冊上偽造賴德忠等人之署押，就附表三編號1
    至5 、7 至9 所示之偽造署押，爰依刑法第219 條之規定，
    均併予宣告沒收。
參、不另為無罪諭知及無罪諭知部分：
一、公訴意旨另以：
(一)、被告子○○基於為自己不法所有之意圖，由各期隊職幹部代
    渠等授課，卻利用擔任前述訓練課程業務主管審核報銷職務
    上之機會，於第9 至10、12期消防救助隊訓練課程中將渠等
    自己列為內聘教官，並在內聘教官費印領清冊上，虛列授課
    鐘點費：第9 期授課時數4 小時、鐘點費3,200 元；第10期
    授課時數14小時，鐘點費1,200 元；第12期授課時數9 小時
    、鐘點費7,200 元。因認被告子○○所為係涉犯貪污治罪條
    例第5 條第1 項第2 款之利用職務上之機會詐取財物罪嫌。
(二)、被告庚○○是臺北縣政府消防局訓練課前課員，係依法令服
    務於地方自治團體所屬機關而具有法定職務權限之人員。而
    臺北縣政府消防局消防救助隊外聘教官之鐘點費係於各期課
    程結束後，由承辦人向會計室預支現金後交外聘教官收受，
    由外聘教官於印領清冊上簽章後，由承辦人連同印領清冊及
    黏貼憑證核銷。其中外聘教官卯○○第9 、10期之授課時數
    均各為36小時，鐘點費應各為57,600元，扣除稅額3,456 元
    （起訴書原載「1,584 元」，經蒞庭檢察官當庭更正，詳見
    本院卷(四)第217 頁反面）後，各期應領54,144元；而其第11
    期授課時數為54小時，應領鐘點費為86,400元，扣除稅額5,
    184 元後，應領鐘點費為81,216元；其第12期授課時數為62
    小時，應領鐘點費為99,200元，扣除稅額5,952 元後，應領
    鐘點費為93,248元。惟第9 、10期承辦人庚○○及第11、12
    期承辦人李永傑於預支現金後竟於印領清冊上偽造卯○○之
    簽名，並僅將各期金額應領之半數，以現金裝入信封袋交給
    或轉交卯○○領受，並向卯○○謊稱因局裡訓練經費不夠，
    須要贊助統籌運用云云，矇騙不知情之卯○○，以此方法侵
    占卯○○應領之外聘教官鐘點費之半數（141,376 元），後
    由庚○○、李永傑與子○○朋分，足生損害於卯○○及臺北
    縣政府消防局對於對於消防訓練課程業務管理之正確性。因
    認被告子○○、庚○○涉犯貪污治罪條例第6 條第1 項第3
    款之侵占職務上持有之非公用私有財物罪及刑法第216 條、
    213 條之行使公務員登載不實文書罪嫌（偽造署押罪為公務
    員登載不實罪所吸收）等語。
二、按犯罪事實應依證據認定之，無證據不得認定其犯罪事實；
    又不能證明被告犯罪者，即應諭知無罪之判決，刑事訴訟法
    第154 條第2 項、第301 條第1 項分別定有明文。再按事實
    之認定，應憑證據，如未能發現相當證據，或證據不足以證
    明，自不能以推測或擬制之方法，為裁判基礎；苟積極證據
    不足為不利於被告事實之認定時，即應為有利於被告之認定
    ；又認定犯罪事實所憑之證據，雖不以直接證據為限，間接
    證據亦包括在內，然而無論直接證據或間接證據，其為訴訟
    上之證明，須於通常一般之人均不致有所懷疑，而得確信其
    為真實之程度者，始得據為有罪之認定，倘其證明尚未達到
    此一程度，而有合理之懷疑存在而無從使事實審法院得有罪
    之確信時，即應由法院為諭知被告無罪之判決，最高法院40
    年臺上字第86號、30年上字第816 號、76年度臺上字第4986
    號判例意旨足資參照。次按刑事訴訟法第161 條已於91年2
    月8 日修正公布，修正後同條第1 項規定：檢察官就被告犯
    罪事實，應負舉證責任，並指出證明之方法。因此，檢察官
    對於起訴之犯罪事實，應負提出證據及說服之實質舉證責任
    。倘其所提出之證據，不足為被告有罪之積極證明，或其闡
    明之證明方法，無從說服法官以形成被告有罪之心證，基於
    無罪推定之原則，自應為被告無罪判決之諭知（最高法院92
    年台上字第128 號判例亦同此意旨）。
三、
(一)、就被告子○○被訴詐領第9 、10、12期內聘教官鐘點費部分
    ：
１、公訴人認被告子○○涉犯利用職務上機會詐領第9、10、12
    期鐘點費犯嫌，無法以被告子○○於調查站詢問時及偵訊時
    之供述、同案被告戊○○於調查站詢問及偵訊時之供述、證
    人巳○○、乙○○、午○○、辛○○、柯亭儒、寅○○之證
    述，以及臺北縣政府消防局辦理「消防救助隊第9期」、「
    消防救助隊第10期」、「消防救助隊第12期」訓練隊職幹部
    任務分工表及訓練課程表、消防救助隊第9至10、12期請領
    教官鐘點費彙整表及內聘教官鐘點費一覽表、印領清冊、臺
    北縣政府消防局救助隊第9至10、12期內聘助教費印領清冊
    及請領鐘點費課程明細等，為其主要論據。惟訊據被告子○
    ○固坦承伊於前開期間擔任訓練課課長之事實，惟矢口否認
    有何詐領財物之犯行，並辯稱：伊擔任訓練課課長，指揮所
    屬辦理消防救助隊訓練，依照慣例及伊本身學經歷，排定伊
    擔任開訓、結訓及測驗等相關課程之內聘教官，絕非基於意
    圖為自己不法之所有等語置辯。辯護人為其辯護稱：被告子
    ○○擔任臺北縣政府消防局教育訓練課課長，指揮所屬主辦
    消防救助隊訓練，慣例上會排定擔任開訓、結訓及測驗等相
    關課程之內聘教官等語。
２、然查：
(1)、被告子○○於第9 、10、11、12期救助隊訓練擔任下列課程
    之教官：「救助隊訓練課程總說明」、「救助長年訓練重點
    」（以上是第9 期）、「救助訓練課程總說明」、「水上救
    生員考照分組訓練（基本四式游泳）」、「水上救生員考照
    訓練（自救法- 踩水、仰飄、水母飄、韻律呼吸、抽筋自解
    ）」、「課程總複習綜合情境演練」（以上是第10期）、「
    班務介紹」、「綜合情境演練」、「第一階段各項訓練總複
    習及測驗」、「第二階段各項訓練總複習及測驗」、「水上
    救生員考照分組訓練（基本四式游泳）」、「水上救生員考
    照訓練（自救法- 踩水、仰飄、水母飄、韻律呼吸、抽筋自
    解）（以上是第11 期） 、「繩結測驗」、「基本四式游泳
    測驗」、「水上救生員考照訓練（基本四式游泳）」（以上
    是第12期），且被告子○○並據此領得前開課程之教官鐘點
    費乙節，此為被告子○○所坦認，並有上開課程表（詳如附
    表一所示）及印領清冊可證，是前開事實，洵堪認定。
(2)、被告子○○辯稱：伊身為教育訓練課課長，依照慣例及本身
    專業，擔任課表排定之開訓、結訓及測驗的教官等語，核與
    以下證人之證述情節大致相符：、證人即同案被告庚○○
    於調查站詢問時供述：伊擔任第9 、10期之承辦人，第10期
    「水上救生員考照分組訓練（基本四式游泳）」及「水上救
    生員考照訓練（自救法- 踩水、仰飄、水母飄、韻律呼吸、
    抽筋自解）」，子○○有到場，雖然沒有像助教實際操作課
    程，但有指導安全及作業方面問題，加上原本課程表上排定
    的教官就是子○○，且伊上呈課表及教官人選給子○○時，
    他沒有表示他沒有辦法教授這些課程，也沒有表示異議並核
    可教官人選，所以伊個人認定前開子○○的二門課程之鐘點
    費可以核銷，子○○並未指示伊虛報該鐘點費等語（詳見偵
    查卷第51頁），及於本院審理時具結證述：第9 、10期課表
    上有子○○，大部分都是教室課，也有部分泳訓課程，就是
    基本四式或基本自救的泳訓；子○○上的課很少，上課前一
    天我們會通知，子○○跟伊同一間辦公室，如果他離開去上
    課，伊會知道，且如果教官沒有到，隊職官會馬上通知伊；
    伊擔任承辦人期間，有按照子○○實際授課時數核銷；他並
    沒有要求伊多算一些鐘點費給他，因為課表發給課堂教官後
    ，課程就已經固定，多少課領多少鐘點費都是固定的；綜合
    演練由課長統籌，演練前先預演，由隊職幹部帶，演練時由
    課長監督及指導各小站演練情形，因為演練有各種小項，所
    以需要有各個小站，由課長擔任該課程教官，課長指示各隊
    職幹部如何演練，針對所演練的動作而提出指導，各項演練
    所需設備安全由教官負責，教官負責指定特定動作搭配演練
    及各小組狀況；教官鐘點費總額是固定的；第10期第二週「
    水上救生員考照分組訓練」，子○○有授課，因為子○○也
    是隊職幹部之一，因為很多課是隊職幹部一起上，課長如果
    有一起上課的話，伊會把課長的名字列為核銷的課程表，且
    伊確定子○○就該課程有授課，因為主要是一級主管上課，
    伊都會先去看一下，看周邊教材有無備全等語（本院卷(四)第
    218 頁反面至221 頁反面）。、證人即第9 至12期隊職官
    丁○○於本院審理時具結證述：開訓、結訓課長一定會到等
    語（本院卷(三)第324 頁）、證人即第9 、11期隊職官巳○○
    於偵訊及本院審理時具結證述：開訓、結訓及測驗時子○○
    會到場；第9 期第8 週子○○有實際去上課，會記得的原因
    是因為那一週局長及課長都有到；只要有關救助、繩索、車
    禍之類的課程都由隊職官上課；子○○只有在課表排定班務
    介紹作精神講話等語（偵查卷第312 至313 頁、本院卷(四)第
    5 至6 、9 、10、12、13、14頁）、證人即第12期隊職官寅
    ○○於本院審理時具結證述：結訓時子○○有主持等語（本
    院卷(四)第41頁）、證人即第12期學員辰○○於本院審理時具
    結證述：開訓及結訓課表排子○○，子○○有出現等語（本
    院卷(四)第43頁）、證人即第11、12期隊職官己○○於本院審
    理時具結證述：子○○於開訓時一定會到場，結訓時主持結
    訓典禮；測驗時子○○會在場，至於是不是監考不清楚等語
    （本院卷(四)第130 、131 頁反面）。、是以，證人庚○○
    、丁○○、巳○○、寅○○、辰○○、己○○分別係各期之
    承辦人、隊職幹部及學員，渠等證述情節大致相符，應無偏
    袒迴護被告子○○之嫌，應予採信。則被告子○○辯稱：伊
    擔任前開課程之教官，有實際授課等語，即屬有據。
３、綜上所述，被告子○○就第9 、10、12期課程確實有實際授
    課，並據此領取鐘點費，自無不法所有之意圖；此外，復查
    無其他積極證據足資認被告子○○有上開詐領財物之犯行，
    則揆諸前開法條及說明，被告子○○就第9 、10、12期被訴
    詐領財物犯行，並無證據足資證明，應為無罪之諭知，惟公
    訴人認被告子○○此部分犯行與前開論罪科刑部份有連續犯
    之裁判上一罪關係，本院自應不另為無罪之諭知。
(二)、就被告子○○、庚○○被訴侵占證人卯○○鐘點費部分：
１、公訴人認被告子○○、庚○○涉犯前開侵占犯行，無非以被
    告庚○○於調查站詢問及偵訊時之供述、同案被告戊○○於
    調查站詢問及偵訊時之供述、證人卯○○於調查站詢問及偵
    訊時證述、臺北縣政府消防局辦理「消防救助隊第9 期」、
    「消防救助隊第10期」、「消防救助隊第12期」訓練隊職幹
    部任務分工表及訓練課程表、消防救助隊第9 至12期請領教
    官鐘點費彙整表及印領清冊、證人卯○○消防救助隊第9 、
    10、12期請領清冊及93年度所得扣繳憑單等，為其主要論據
    。
２、被告辯解及辯護人辯護要旨：
(1)、訊據被告子○○固對於證人卯○○擔任第9 至12期外聘教官
    ，且分別由被告庚○○及戊○○擔任第9 至10、11至12期承
    辦人之事實不予爭執，惟堅決否認有何侵占犯行，並辯稱：
    伊從未向證人卯○○要求贊助救助隊經費，由承辦人辦理外
    聘教官鐘點費，伊並未指示承辦人庚○○及戊○○僅交付予
    卯○○應領得之鐘點費半數，且卯○○擔任救助隊訓練教官
    多年，每年課程內容與時數雷同，應熟知領多少鐘點費，若
    有遭扣留鐘點費情事者，為何卯○○從未反應提出申訴等語
    置辯。又其辯護人為其辯護稱：子○○與卯○○並不熟識，
    僅在相關訓練活動中略有往來，根本不可能甘冒貪污重罪而
    扣留卯○○應領取的鐘點費，若子○○為此不法行為，消息
    傳到外界，子○○如何自處？又如何迴避刑責？況且卯○○
    從未向子○○反應每年應領得之教官費短少，且於收到扣繳
    憑單時，為何仍未提出申訴？此有違常理等語。
(2)、訊據被告庚○○固對於伊擔任第9 、10期承辦人，且負責辦
    理外聘教官鐘點費核銷事宜之事實坦認屬實，惟堅決否認有
    何侵占犯行，並辯稱：於卯○○上課前，伊已製作好課表載
    明教官上課時數，卯○○對於上課時數應該清楚，依卯○○
    在外上課的鐘點費計算，他應該每一期都可以領到9 萬多元
    ，但因經費短缺，所以才給5 萬多元，不可能因此再把他鐘
    點費減少；卯○○贊助運動服裝及泳帽，因為幹部在卯○○
    任教時擔任助教，且經費所採買的萊卡材質泳帽無法寫號碼
    ，卯○○要求在學員泳帽上註寫號碼，以資辨識，才另外由
    卯○○訂購矽膠材質泳帽，廠商送來由伊代墊；第10期時，
    伊遇到卯○○，但伊帶著錯的印領清冊，伊拿課程清冊且信
    封上註記上課時數及金額給卯○○核對，他確認無誤後，伊
    請他簽名在伊筆記上，表示他授權伊代簽在印領清冊，故第
    10期印領清冊是伊幫卯○○代簽等語置辯。其辯護人為其辯
    護稱：卯○○雖短領鐘點費，但印領清冊簽名後交會計室核
    撥款項，再由庚○○轉交卯○○，而庚○○確實轉交予卯○
    ○，庚○○並無偽簽動機，況卯○○也證述在庚○○筆記本
    上簽名，且庚○○在印領清冊上簽卯○○名字並不違反卯○
    ○本意；又卯○○與庚○○既已商談款項如何運用，只是對
    於扣除金額尚未確定；另卯○○也證述他同意以教官費補助
    ，且證人丁○○也證述卯○○提及要以教官費補助裝備，而
    核銷紀錄上所示泳帽是屬於萊卡，而蓮蓮商行泳帽是屬於矽
    膠材質，且蓮蓮商行收據也經過甲○○確認，且該商行老闆
    與卯○○認識，而與被告庚○○不認識，所以該收據確實是
    卯○○提供，如果卯○○直接購買提供給救助隊，則收據不
    可能會在庚○○手中留存，故可證庚○○確付錢取得收據，
    因無法核銷而未交付，及依休士頓體育用品社補呈資料可證
    庚○○確以現金支付；至於卯○○證述前後不一部分，可能
    他記憶不清或因沒接觸正確資料恢復記憶，依常理，卯○○
    應知他可領取教官費數額有無短少，拿到扣繳憑單亦可比對
    ，但他多年來並沒有任何意見，可見他確有同意補助等語。
３、經查：
(1)、證人卯○○擔任第9 至12期救助隊訓練之外聘教官，且第9
    、10期授課時數均各為36小時，鐘點費應各為57,600元，扣
    除稅額3,456 元後，各期應領54,144元，而第11期授課時數
    為54小時，應領鐘點費為86,400元，扣除稅額5,184 元後，
    應領鐘點費為81,216元；其第12期授課時數為62小時，應領
    鐘點費為99,200元，扣除稅額5,952 元後，應領鐘點費為93
    ,248 元 ，且證人卯○○曾應被告庚○○要求在筆記本簽名
    ，但從未曾在印領清冊上簽名乙節，業據被告庚○○坦認：
    第10期的印領清冊上卯○○的名字是伊代簽的，伊事先請卯
    ○○在筆記本在簽名等語甚明，核與證人卯○○迭於調查站
    詢問、偵訊及本院審理時具結證述（詳見偵查卷第169 頁反
    面至170 、176 至177 、266 頁，本院卷第頁）及同案被告
    戊○○供述之情節相合，且並有前開課程表（本院卷(一)第92
    至103 、106 至117 頁、本院卷(二)第12至23、108 至119 、
    130 至141145至156 、159 至162 、164 至167 、169 至17
    2 頁）、外聘教官印領清冊4 份（本院卷(二)第103 、124 、
    180 頁、本院卷(四)第105 頁）及被告庚○○所提出卯○○簽
    名之筆記本1 紙（詳見本院卷(三)第79頁）附卷可證；又查第
    9 、10期救助隊訓練，有分別以經費208,800 元、127,120
    元採購學員及隊職幹部之高級運動外套、長褲、短褲、泳帽
    等情，此有臺北縣政府消防局97年3月28日北消教字第0970
    010094號函暨所附第9至10期隊職幹部運動服裝（含運動外
    套、運動褲）、球鞋相關核銷原始憑證即92年9月5日連將鞋
    業有限公司統一發票影本、91年9月5日八岱企業有限公司統
    一發票影本、91年9月5日休斯頓體育用品行統一發票影本、
    92年9月4日連將鞋業有限公司統一發票影本、92年9月5日休
    斯頓體育用品行免用統一發票收據影本各1紙（詳見本院卷
    (一)第1至2、122至126頁）在卷可稽。是上開事實，堪予認定
    無訛。
(2)、再查被告庚○○並未將證人卯○○於第9 、10期應得鐘點費
    悉數交予證人卯○○乙節，業據被告庚○○於本院訊問時坦
    承不諱，核予證人卯○○於偵訊時證述：第9 、10期我每一
    期差不多領到3 萬元左右等語之情狀相符，並有前揭印領清
    冊可證，是證人卯○○於9 、10期應領得之鐘點費既為54,1
    44元，然證人卯○○卻短收近1 萬餘元部分。是本案應予審
    究證人卯○○所短收之鐘點費究竟做何使用？即是否果遭被
    告子○○、庚○○予以侵占入己？及被告庚○○在印領清冊
    上簽署卯○○是否構成行使公務員登載不實文書犯行？本院
    得心證之理由如下：
、查第9 、10期隊職幹部之運動服裝等級較受訓學員所使用的
    為高之情狀，業據被告庚○○陳明在卷，核與證人即休斯頓
    體育用品行丑○○於本院審理時證述：訓練隊員用品如果2,
    000 元的話，訓練隊長會升級為2,500 元、3,000 元；庚○
    ○會一併告知我學員及隊長預算多少，由我們自己去調配，
    只是學員、隊長所使用的產品級數及預計的經費不同；如果
    有庚○○所稱隊長、主管所需服裝升級，另外支付配備升級
    費用，我應該會另外開收據給庚○○，需要回去查帳等語（
    本院卷(四)第138 至139 頁反面），及證人即第10期隊職官丙
    ○○於本院審理時具結證述：我的運動服裝裝備當然跟學員
    不一樣，沒有購置服裝的費用等語（詳見本院卷(三)第320 頁
    ）所述情節大致相符；另經證人丑○○查證後補呈91年度第
    9 期運動服裝、泳帽、蛙鏡及球鞋等匯款明細、估價單及說
    明書各1 份（詳見本院卷(四)第151 至155 頁）附卷供參，而
    觀諸該估價單（本院卷(四)第152 頁）及臺北縣政府消防局核
    銷之黏貼憑證用紙所檢附之統一發票等資料（詳見本院卷(一)
    第122 至124 頁）所示，休斯頓體育用品行提供慢跑鞋、運
    動外套、長褲、短褲、泳褲、泳鏡、泳帽各48份，並有較前
    開48份單價為高之慢跑鞋、外套、長褲、短褲及太陽眼鏡各
    7 份，且於合計後就「隊職官追加」11,900元另計，然該估
    價單所示各項用品單價與臺北縣政府消防局所核銷品項之單
    價不同，且多出7 支太陽眼鏡，算在隊職官追加部分，及除
    前開208,880 元由臺北縣政府消防局核銷外，隊職官升級部
    分金額為11,900元，係由被告庚○○另交付現金予休斯頓體
    育用品行等情，是證人丑○○前開證述即屬有據；又衡諸證
    人丑○○為用品供應廠商、證人丙○○為第10期隊職幹部，
    渠等應無虛詞袒護被告之必要，渠等上開證述堪予採信。至
    於休斯頓體育用品行雖然就92年度臺北縣政府消防局團購資
    料已找不到乙節，此有本院公務電話紀錄1 紙（詳見本院卷
    (四)第156 頁）附卷足參，然第10期隊職幹部服裝用品有升級
    情事，既已證人丑○○及丙○○證述明確，就此仍應為有利
    於被告之認定。故被告庚○○辯稱：對職幹部服裝部分有升
    級等語，顯非臨訟杜撰之詞，應予採信。
、又被告庚○○提出蓮蓮商行免用統一發票收據影本2 紙（詳
    見偵查卷第279 頁、本院卷(三)第82頁）：矽膠帽各30頂，單
    價各為120 元，總額各為3,600 元，均未載發票日期，以資
    證明係證人卯○○所採購後由其代墊後，於證人卯○○應領
    得之鐘點費中予以扣除。此據證人即蓮蓮商行負責人甲○○
    於本院審理時具結證述：有聽過卯○○，但不熟，他有跟門
    市小姐購買東西；前開收據是門市小姐的章，一般是有交易
    才會開收據，我授權門市小姐蓋章，這二張不是我開立的等
    語（詳見本院卷(四)第140 頁），是前開收據係蓮蓮商行所開
    立乙事，堪以認定屬實。而徵諸前開第9 期運動服裝等核銷
    原始憑證所附之八岱企業有限公司統一發票（詳見本院卷(一)
    第123 頁），臺北縣政府消防局所採購之泳帽材質係SOFO萊
    卡高級泳帽，而蓮蓮商行所提供的是矽膠泳帽，兩者材質迥
    異，被告庚○○供稱：卯○○要求在學員泳帽上註寫號碼，
    以資辨識，而萊卡材質無法書寫號碼，才另外採買矽膠材質
    等語，即非無據，應予採信。
、復查證人卯○○同意以其鐘點費贊助救助隊經費乙節，業據
    被告庚○○於調查站詢問時供述：第9 期，卯○○向伊反應
    因學員救生員考照時，需要白色泳帽寫上號碼以資辨別，伊
    向卯○○反應因救助隊原本已有深藍色泳帽，無法另外購置
    白色泳帽，他表示願意出錢買這批泳帽，所以他向廠商訂購
    48頂白色泳帽，每頂泳帽單價為80至100 元，貨款總計3,84
    0 至4,800 元，當時廠商交貨時，伊先墊付貨款給廠商，卯
    ○○也同意屆時直接由他教官鐘點費扣除，卯○○也同意贊
    助救助隊購買品質較佳的運動服裝，補足每套約2,000 元差
    額，幹部共有6 、7 位，共約12,000元至14,000元，上開2
    筆金額共1 萬餘元，所以卯○○第9 期才會實際領得3 萬餘
    元而非5 萬餘元，第10期卯○○也同意贊助隊職幹部運動服
    裝差額，同樣共1 萬餘元，所以卯○○才會少領1 萬餘元，
    因為上述情況都不需要核銷，所以沒有相關單據；伊交鐘點
    費給卯○○時，有向他說明他的鐘點費原本有5 萬餘元，扣
    除購買泳帽及贊助隊職幹部運動服裝費差額後剩下3 萬餘元
    等語（詳見偵查卷第49頁反面至第51頁反面）明確，且有證
    人卯○○於偵訊時具結證稱：結訓時庚○○用信封袋拿給我
    說這是我的教官費，他有說這是統籌運用剩下的；訓練時庚
    ○○跟我說局裡錢不夠，希望我從教官費贊助一些，但是他
    拿教官費給我時，並沒有跟我說我原來可以領多少、要捐助
    多少、扣掉之後我還可以領多少，他只說這是我的教官費等
    語（偵查卷第266 至267 頁），及其於本院審理時具結證述
    ：我只跟庚○○講過補貼問題，跟其他人都沒有談過；（問
    ：庚○○有無告訴你補貼項目有哪些？）幾乎每一期都會添
    購泳帽、泳褲、泳鏡或運動服；第9 期一開始時，庚○○、
    子○○及其他替代役在四樓跟我講解訓練為期幾天，且說消
    防局經費有限，拜託我幫忙，問我可否從我的教官費扣除一
    些，貼補學員，我說好，我同意從我鐘點費扣除補助，他們
    只說要補助裝備，實際補助什麼、金額我不清楚，他講的意
    思是說隊職官或學員的設備因為政府經費不夠，可以從你教
    官費扣除一些，補貼學員，我說好；（問：每期核發鐘點費
    時，他們有無明確跟你說已經拿多少錢挪用去購買器材？）
    他們會跟我說對不起，因為訓練經費不足，這是剩下的，幾
    乎每期都會跟我說，庚○○跟我說過；我之前說庚○○沒有
    跟我說拿我鐘點費去添購設備，是因為詢問人員拿發票給我
    看，我從未看過這些發票，所以我當然說沒有；我自己買來
    ，直接發放，沒有庚○○代墊的事；我知道蓮蓮商行，平常
    就會在這家店買東西，但是買這些物品我沒有印象等語可稽
    （本院卷(三)第292 、295 、296 、299 、300 、302 、303
    、304 、305 頁），以及證人即第9 至12期隊職官丁○○於
    本院審理時具結證述：庚○○有提過卯○○補助消防局添購
    設備的事，也聽卯○○說過，救生員隊徽IRA ，黑、黃色襯
    衫都是葉教官從教官費贊助的等語是參（本院卷(三)第322 至
    323 頁），是雖然證人卯○○就贊助金額、項目、內容等證
    稱不清楚、不記得等語，但對於以其鐘點費贊助訓練經費乙
    節，被告庚○○所供述與證人卯○○所證述之情節並無太大
    差異，且就以證人卯○○鐘點費所採購之運動服裝等費用，
    已如前述，總計該筆款項之金額確實未逾2 萬元，則被告庚
    ○○前開辯解，洵堪採信。
、承上所述，被告庚○○既經證人卯○○同意以其應領得之鐘
    點費支付前開運動服裝等相關費用，殊難逕認被告庚○○將
    證人卯○○每期應領得之鐘點費（57,600元）半數即每期各
    28,800予以侵占入己，而被告庚○○侵占證人卯○○鐘點費
    之事實，既已無法認定屬實，更遑論被告庚○○有將該每期
    28,800元與被告子○○予以朋分。
、再查被告庚○○在第10期外聘教官印領清冊簽署「卯○○」
    ，係經證人卯○○授權同意乙節，業據被告庚○○迭於調查
    站詢問、偵訊及本院訊問時供述：卯○○在伊筆記上簽名，
    是因為在第10期時，伊在中和訓練中心遇到卯○○，印領清
    冊金額印錯，會計不容許伊更改，伊跟卯○○說是否能幫伊
    簽個名字，回去伊幫你代簽就好；伊有跟卯○○說印領清冊
    印錯，且同時將鐘點費交給卯○○等語（偵查卷第49至50頁
    反面、第267 頁、本院卷(三)第306 至309 頁）明確，並有筆
    記本影本1 紙（本院卷(三)第79頁）在卷足證，而證人卯○○
    於該筆記本上簽署「卯○○」乙節，除據被告庚○○供述甚
    明外，並經證人卯○○於偵訊及本院審理時證述明確，是該
    該筆記本上「卯○○」確為證人卯○○所簽署無訛；況證人
    卯○○於本院審理時亦證述：承辦人告訴我有許多程序及文
    件作業要簽名，我跟他說沒關係，要怎麼辦，你們去處理，
    資料及文件上簽名就由他們處理，我授權他們簽名，庚○○
    說有時有些資料要我簽名，常找不到我，要我留個名字，是
    在中和消防分隊樓下簽的，庚○○說要辦理文件作業時，我
    有說你要辦這些手續，可以，我簽，其他細項，我不知道他
    們如何作業；（問：你有無同意庚○○或他人在印領清冊上
    簽你的名字？）因為他們沒有講，我也沒問，所以沒有所謂
    同意或不同意；（問：庚○○幫你在印領清冊上簽名、先幫
    你領教官費，再將剩餘的錢退還給你，這件事情有無違反你
    的意願？）我不計較這些；庚○○說有很多作業，沒有辦法
    一一拿給我簽名，因為常找不到我，所以請我留下資料，他
    幫我辦；（問：庚○○有講明要代替你簽名嗎？）有，他說
    要代替我辦理這些作業，但是什麼作業，我不知道；庚○○
    拿鐘點費給我的那次，沒有拿印領清冊給我看，也沒有講印
    領清冊印錯了要拿回去更改的話等語（本院卷(三)第293 、29
    9 、300 、302 、303 頁），是證人卯○○既已授權被告庚
    ○○在相關文件上代其簽名，始於該筆記本上簽名，但僅對
    於相關文件究竟是否為印領清冊或其他文件，證人卯○○所
    述與被告庚○○供述容有不同，然衡諸證人卯○○事後確已
    領得鐘點費，況苟被告庚○○蓄意偽造證人卯○○署押在印
    領清冊上者，何需請證人卯○○另在筆記本上簽名？且觀諸
    該筆記本上「卯○○」之簽名，確有臨摹描繪之情狀，故被
    告庚○○上開辯解，堪予採認。
４、至於被告子○○並未與被告戊○○共同侵占證人卯○○第11
    、12期鐘點費乙節，已如前述，詳見貳二之(二)２，不再贅述
    。
５、綜上所述，被告子○○、庚○○並未侵占證人卯○○鐘點費
    及行使公務員登載不實文書；此外，復查無其他積極證據足
    資認被告子○○有上開詐領財物之犯行，則揆諸前開法條及
    說明，被告子○○、庚○○就被訴前開犯行，並無證據足資
    證明，應為無罪之諭知。
據上論斷，應依刑事訴訟法第299 條第1 項前段、第301 條第1
項，貪污治罪條例第5 條第1 項第2 款、第6 條第1 項第3 款、
第10條第1 項、第2 項、第17條，刑法第2 條第1 項、第11條、
（修正前）第28條、（修正前）第56條、第216 條、第213 條、
（修正前）第55條、第59條、（修正前）第37條第2 項、（修正
前）第51條第5 款、第8 款、第219 條，刑法施行法第1 條之1
第1 項、第2 項前段，判決如主文。
本案經檢察官江祐丞到庭執行職務。
中    華    民    國    98    年    8     月    10    日
                  刑事第十七庭審判長法  官  林淑婷
                                    法  官  邱景芬
                                    法  官  饒金鳳
以上正本證明與原本無異。
如不服本判決，應於判決送達後10日內，向本院提出上訴書狀，
且上訴書狀應敘述具體理由，而上訴書狀未敘述上訴理由者，應
於上訴期間（即自收受判決書之翌日起算10日）屆滿後20日內補
提理由書。
                                    書記官  王春森
中    華    民    國    98    年    8     月    10    日
附錄本案論罪科刑之法律條文：
貪污治罪條例第5 條：
有下列行為之一者，處7 年以上有期徒刑，得併科新臺幣6,000
萬元以下罰金：
一、意圖得利，擅提或截留公款或違背法令收募稅捐或公債者。
二、利用職務上之機會，詐取財物者。
三、對於職務上之行為，要求、期約或收受賄賂或其他不正利益
    者。
前項第1 款及第2 款之未遂犯罰之。
貪污治罪條例第6 條：
有下列行為之一者，處5 年以上有期徒刑，得併科新臺幣3,000
萬元以下罰金：
一、意圖得利，抑留不發職務上應發之財物者。
二、募集款項或徵用土地、財物，從中舞弊者。
三、竊取或侵占職務上持有之非公用私有器材、財物者。
四、對於主管或監督之事務，明知違背法令，直接或間接圖自己
    或其他私人不法利益，因而獲得利益者。
五、對於非主管或監督之事務，明知違背法令，利用職權機會或
    身分圖自己或其他私人不法利益，因而獲得利益者。
前項第1 款至第3 款之未遂犯罰之。
中華民國刑法第216 條：
行使第210 條至第215 條之文書者，依偽造、變造文書或登載不
實事項或使登載不實事項之規定處斷。
中華民國刑法第213 條：
公務員明知為不實之事項，而登載於職務上所掌之公文書，足以
生損害於公眾或他人者，處1 年以上7 年以下有期徒刑。
附表一：第9 至12期消防救助隊訓練課程表有關被告子○○、李
永傑部分
┌─────────────────────────────────────┬─────────┐
│91年度第9 期（僅就子○○部分）                                            │備              註│
├────┬──────────┬──────────┬──────────┼─────────┤
│        │(一)臺北縣政府消防局函│(二)臺北縣政府消防局函│(三)偵查卷課程表      │左列所示之(三)與(二)課│
│        │  覆本院所附核銷印領│  覆本院所附訓練計畫│（偵卷P.67-78 、179-│程表相同，而(一)之課│
│        │  清冊所檢附之課程表│  所附之課程表      │  190）             │程表所示之日期部分│
│        │（院卷(二)P.108-119） │（院卷(二)P.12-23 ）  │                    │與(二)、(三)不同      │
│        │☆日期均不清        │                    │                    │                  │
├────┼──────────┼──────────┼──────────┤                  │
│第一週  │內聘教官子○○「救助│內聘教官子○○「救助│內聘教官子○○「救助│                  │
│        │隊訓練課程總說明」2 │隊訓練課程總說明」2 │隊訓練課程總說明」2 │                  │
│        │小時（院卷(二)P.108） │小時（8 月5 日）（院│小時（8 月5 日）（偵│                  │
│        │                    │卷(二)P.12）          │卷P.76、179）       │                  │
├────┼──────────┼──────────┼──────────┤                  │
│第二週  │無（院卷(二)P.109）   │無（院卷(二)P.13）    │無（偵卷P.70、180） │                  │
├────┼──────────┼──────────┼──────────┤                  │
│第三週  │無（院卷(二)P.110）   │無（院卷(二)P.14）    │無（偵卷P.67、181） │                  │
├────┼──────────┼──────────┼──────────┤                  │
│第四週  │無（院卷(二)P.111）   │無（院卷(二)P.15）    │無（偵卷P.68）      │                  │
├────┼──────────┼──────────┼──────────┤                  │
│第五週  │無（院卷(二)P.112）   │無（院卷(二)P.16）    │無（偵卷P.69、182） │                  │
├────┼──────────┼──────────┼──────────┤                  │
│第六週  │無（院卷(二)P.113）   │內聘教官子○○「救助│內聘教官子○○「救助│                  │
│        │                    │隊人員常年訓練重點」│隊人員常年訓練重點」│                  │
│        │                    │2 小時（9 月11日）（│2 小時（9 月11日）（│                  │
│        │                    │院卷(二)P.17）        │偵卷P.71、183）     │                  │
├────┼──────────┼──────────┼──────────┤                  │
│第七週  │無（院卷(二)P.113）   │無（院卷(二)P.18）    │無（偵卷P.72、184） │                  │
├────┼──────────┼──────────┼──────────┤                  │
│第八週  │內聘教官子○○「救助│無 （院卷(二)P.19）   │無（偵卷P.73、185） │                  │
│        │隊人員常年訓練重點」│                    │                    │                  │
│        │2 小時（院卷(二)P.115 │                    │                    │                  │
│        │）                  │                    │                    │                  │
├────┼──────────┼──────────┼──────────┤                  │
│第九週  │無（院卷(二)P.116）   │無（院卷(二)P.20）    │無（偵卷P.74、186） │                  │
├────┼──────────┼──────────┼──────────┤                  │
│第十週  │無（院卷(二)P.117）   │無（院卷(二)P.21）    │無（偵卷P.75、187） │                  │
├────┼──────────┼──────────┼──────────┤                  │
│第十一週│無（院卷(二)P.118）   │無（院卷(二)P.22）    │無（偵卷P.77、188） │                  │
├────┼──────────┼──────────┼──────────┤                  │
│第十二週│無（院卷(二)P.119）   │無（院卷(二)P.23）    │無（偵卷P.78、189） │                  │
├────┼──────────┼──────────┼──────────┤                  │
│合    計│教官子○○4 小時    │教官子○○4 小時    │教官子○○4小時     │                  │
│        ├──────────┼──────────┼──────────┼─────────┤
│        │內聘教官費印領清冊：│「救助隊課程總說明」│「救助隊課程總說明」│起訴犯罪事實：    │
│        │「救助隊課程總說明」│2 小時、「救助長年訓│2 小時、「救助長年訓│子○○虛列第9 期授│
│        │2 小時、「救助長年訓│練重點」2 小時，單價│練重點」2 小時，單價│課時數4 小時，詐領│
│        │練重點」2 小時，單價│800 元（8 月5 日、9 │800 元（8 月5 日、9 │鐘點費3,200 元    │
│        │800 元（8 月5 日、9 │月11日），共計3,200 │月11日），共計3,200 │                  │
│        │月25日），共計3,200 │元                  │元                  │                  │
│        │元（院卷(二)P.105）   │                    │                    │                  │
├────┴──────────┴──────────┴──────────┴─────────┤
│92年度第10期（僅就子○○部分）                                                                │
├────┬──────────┬──────────┬──────────┬─────────┤
│        │(一)臺北縣政府消防局函│(二)臺北縣政府消防局函│(三)偵查卷課程表（偵卷│                  │
│        │  覆本院所附核銷印領│  覆本院所附訓練計畫│  P.192-203）       │                  │
│        │  清冊所檢附之課程表│  所附之課程表      │                    │                  │
│        │（院卷(二)P.130-141 ）│（院卷(二)P.37-48 、54│                    │                  │
│        │                    │  -55）             │                    │                  │
├────┼──────────┼──────────┼──────────┼─────────┤
│第一週  │內聘教官子○○「救助│內聘教官子○○「救助│內聘教官子○○「救助│左列所示之(一)至(三)課│
│        │隊訓練課程總說明」2 │隊訓練課程總說明」2 │隊訓練課程總說明」2 │程表相同          │
│        │小時（8 月11日）（院│小時（8 月11日）（院│小時（8 月11日）（偵│                  │
│        │卷(二)P.130）         │卷(二)P.37、54）      │卷P.192）           │                  │
├────┼──────────┼──────────┼──────────┼─────────┤
│第二週  │內聘教官子○○「水上│無                  │內聘教官子○○「水上│左列所示之(一)與(三)課│
│        │救生員考照分組訓練（│惟「水上救生員考照分│救生員考照分組訓練（│程表相同，而(二)課程│
│        │基本四式游泳）」4 小│組訓練（基本四式游泳│基本四式游泳）」4 小│表所載授課者與(一)、│
│        │時、水上救生員考照訓│）」4 小時（8 月18日│時（8 月18日）、水上│(三)不同            │
│        │練（自救法- 踩水、仰│）、水上救生員考照訓│救生員考照訓練（自救│                  │
│        │飄、水母飄、韻律呼吸│練（自救法- 踩水、仰│法- 踩水、仰飄、水母│                  │
│        │、抽筋自解）」4 小時│飄、水母飄、韻律呼吸│飄、韻律呼吸、抽筋自│                  │
│        │（院卷(二)P.131）     │、抽筋自解）」4 小時│解）」4 小時（8月20 │                  │
│        │ ※日期無法辨識     │（8 月20日），均記載│日）                │                  │
│        │                    │為「隊職幹部」      │（偵卷P.193）       │                  │
│        │                    │（院卷(二)P.38、55）  │                    │                  │
├────┼──────────┼──────────┼──────────┼─────────┤
│第三週  │無（院卷(二)P.132）   │無（院卷(二)P.38、56）│無（偵卷P.194）     │左列所示之(一)至(三)課│
│        │                    │                    │                    │程表相同          │
├────┼──────────┼──────────┼──────────┤                  │
│第四週  │無（院卷(二)P.133）   │無（院卷(二)P.39、57）│無（偵卷P.195）     │                  │
├────┼──────────┼──────────┼──────────┤                  │
│第五週  │無（院卷(二)P.134）   │無（院卷(二)P.40、58）│無（偵卷P.196）     │                  │
├────┼──────────┼──────────┼──────────┤                  │
│第六週  │無（院卷(二)P.135）   │無（院卷(二)P.41、59）│無（偵卷P.197）     │                  │
├────┼──────────┼──────────┼──────────┤                  │
│第七週  │無（院卷(二)P.136）   │無（院卷(二)P.42、60）│無（偵卷P.198）     │                  │
├────┼──────────┼──────────┼──────────┤                  │
│第八週  │無（院卷(二)P.137）   │無（院卷(二)P.43、61）│無（偵卷P.199）     │                  │
├────┼──────────┼──────────┼──────────┤                  │
│第九週  │無（院卷(二)P.138）   │無（院卷(二)P.44、62）│無（偵卷P.200）     │                  │
├────┼──────────┼──────────┼──────────┤                  │
│第十週  │無（院卷(二)P.139）   │無（院卷(二)P.45、63）│無（偵卷P.201）     │                  │
├────┼──────────┼──────────┼──────────┤                  │
│第十一週│無（院卷(二)P.140）   │無（院卷(二)P.46、64）│無（偵卷P.202）     │                  │
├────┼──────────┼──────────┼──────────┤                  │
│第十二週│教官子○○「課程總複│教官子○○「課程總複│教官子○○「課程總複│                  │
│        │習綜合情境演練」4 小│習綜合情境演練」4 小│習綜合情境演練」4 小│                  │
│        │時（10月28日）      │時（10月28日）      │時（10月28日）      │                  │
│        │（院卷(二)P.141）     │（院卷(二)P.48、65）  │（偵卷P.203）       │                  │
├────┼──────────┼──────────┼──────────┼─────────┤
│合    計│教官子○○14小時    │教官子○○6 小時    │教官子○○14小時    │起訴犯罪事實：    │
│        ├──────────┼──────────┼──────────┤子○○虛列第10期授│
│        │內聘教官印領清冊：  │「救助隊訓練課程總說│「救助隊訓練課程總說│課時數14小時，鐘點│
│        │(1)教育訓練課課長陳百│明」2 小時（8 月11日│明」2 小時（8 月11日│費11,200元（起訴書│
│        │  瑞（授課日期：8 月│）、「課程總複習綜合│）、「水上救生員考照│誤載為「1,200 元」│
│        │  11日2 小時），單價│情境演練」4 小時（10│分組訓練（基本四式游│，經蒞庭檢察官當庭│
│        │  800元，應領金額1,6│月28日）            │泳）」4 小時（8 月18│更正，詳見本院卷(四)│
│        │  00元              │（院卷(二)P.48、65）  │日）、水上救生員考照│P.217反）         │
│        │ （院卷(二)P.120）    │                    │訓練（自救法- 踩水、│                  │
│        │(2)內聘教官印領清冊：│                    │仰飄、水母飄、韻律呼│                  │
│        │  教育訓練課課長陳百│                    │吸、抽筋自解）」4 小│                  │
│        │  瑞（授課日期：8 月│                    │時（8 月20日）、「課│                  │
│        │  18日4 小時、8 月20│                    │程總複習綜合情境演練│                  │
│        │  日4小時、10月28日4│                    │」4 小時（10月28日）│                  │
│        │  小時）12小時，單價│                    │                    │                  │
│        │  800 元，應領金額96│                    │                    │                  │
│        │  00元              │                    │                    │                  │
│        │ （院卷(二)P.121）    │                    │                    │                  │
│        ├──────────┤                    │                    │                  │
│        │臺北縣政府消防局委託│                    │                    │                  │
│        │板橋郵局帳號000000-0│                    │                    │                  │
│        │號帳戶，劃撥儲金帳號│                    │                    │                  │
│        │：00000000號，於92年│                    │                    │                  │
│        │12月19日，轉帳匯入陳│                    │                    │                  │
│        │百瑞所開立郵局帳號04│                    │                    │                  │
│        │00000-0000000 號帳戶│                    │                    │                  │
│        │，金額11,200元      │                    │                    │                  │
│        │（院卷(二)P.122）     │                    │                    │                  │
├────┴──────────┴──────────┴──────────┴─────────┤
│93年度第11期（就子○○及李永傑部分）                                                          │
├────┬──────────┬──────────┬──────────┬─────────┤
│        │(一)臺北縣政府消防局函│(二)臺北縣政府消防局函│(三)偵查卷課程表      │左列所示之(三)與(二)之│
│        │  覆本院所附核銷印領│  覆本院所附訓練計畫│（偵卷P. 79-90、205-│３、93年7 月8 日函│
│        │  清冊所檢附之課程表│  所附之課程表      │216）               │稿之課程表相同，惟│
│        │（院卷(一)P.92-103、10│１、93年4 月16日簽  │                    │其餘課程表內容均有│
│        │ 6-117、院卷(二)P.145-│  （院卷(一)P.27-38） │                    │相異之處          │
│        │ 156）              │２、93年5 月27日簽  │                    │★另被告子○○所提│
│        ├──────────┤  （院卷(一)P.7-17）  │                    │  出之被證1 （院卷│
│        │☆內政部消防署核銷印│３、93年7 月8 日函稿│                    │  (三)第54至63頁）第│
│        │  領清冊所附之課程表│   （院卷(一)P.48-59、│                    │  11期課程表第2至 │
│        │（院卷(四)P.111-121） │    66-77）         │                    │  12週與左列所示(一)│
├────┼──────────┼──────────┼──────────┤  臺北縣政府消防局│
│第一週  │無（院卷(一)P.92、106 │１、93年4 月16日簽  │教官子○○「班務介│  核銷之課程表相同│
│        │(二)P.145）           │教官李永傑「濃煙搜│  紹」2 小時（7 月19│☆內政部消防署核銷│
│        ├──────────┤  索救出操作訓練」4 │  日）              │  印領清冊所附之課│
│        │☆                  │  小時（7 月2 日）  │教官李永傑「濃煙搜│  程表與左列所示(一)│
│        │教官子○○「班務介│（院卷(一)P.27）      │  索救出操作訓練」4 │  之課程表內容、日│
│        │  紹」2 小時（7 月19├──────────┤ 小時（7 月21日）   │  期相同，僅就教官│
│        │  日）              │２、93年5月27日簽   │（偵卷P.79、205）   │  、助教之記載不同│
│        │教官李永傑「濃煙搜│教官子○○「班務介│                    │                  │
│        │  索救出」4 小時（7 │  紹」2 小時（6 月28│                    │                  │
│        │  月21日）          │  日）              │                    │                  │
│        │（院卷(四)P.111）     │教官李永傑「濃煙搜│                    │                  │
│        │                    │  索救出操作訓練」4 │                    │                  │
│        │                    │  小時（6 月30日）  │                    │                  │
│        │                    │（院卷(一)P.6）       │                    │                  │
│        │                    ├──────────┤                    │                  │
│        │                    │３、93年7月8日函稿  │                    │                  │
│        │                    │教官子○○「班務介│                    │                  │
│        │                    │  紹」2 小時（7 月19│                    │                  │
│        │                    │  日）              │                    │                  │
│        │                    │教官李永傑「濃煙搜│                    │                  │
│        │                    │  索救出操作訓練」4 │                    │                  │
│        │                    │  小時（7 月21日）  │                    │                  │
│        │                    │（院卷(一)P.48）      │                    │                  │
├────┼──────────┼──────────┼──────────┤                  │
│第二週  │教官子○○「救助器│１、93年4 月16日簽  │教官李永傑「救助器│                  │
│        │  材車及破壞器材實地│    無（院卷(一)P.28）│  材車及破壞器材介紹│                  │
│        │  操作演練」4 小時（├──────────┤  與操作」4 小時（7 │                  │
│        │  7 月28日）        │２、93年5月27日簽   │  月28日）          │                  │
│        │教官李永傑「車禍事│教官李永傑「救助器│助教李永傑「救助器│                  │
│        │  故救助訓練」4 小時│  材車及破壞器材介紹│  材車及破壞器材實地│                  │
│        │  （7 月29日）、「車│  與操作」4 小時（7 │  操作演練」4 小時（│                  │
│        │  禍事故救助訓練實地│  月7 日）          │  7 月27日）        │                  │
│        │  操作演練」4 小時（│助教李永傑「救助器│（偵卷P.80、206）   │                  │
│        │  7 月29日）        │  材車及破壞器材實地│                    │                  │
│        │（院卷(一)P.93、107 、│  操作演練」4 小時（│                    │                  │
│        │院卷(二)  P.146）     │  7 月7日）         │                    │                  │
│        │                    │（院卷(一)P.7）       │                    │                  │
│        ├──────────┼──────────┤                    │                  │
│        │☆                  │３、93年7月8日函稿  │                    │                  │
│        │教官李永傑「救助器│教官李永傑「救助器│                    │                  │
│        │  材車及破壞器材介紹│  材車及破壞器材介紹│                    │                  │
│        │  與操作」4 小時（7 │  與操作」4 小時（7 │                    │                  │
│        │  月28日）          │  月28日）          │                    │                  │
│        │教官子○○「土石流│助教李永傑「救助器│                    │                  │
│        │  救災要領及案例研討│  材車及破壞器材實地│                    │                  │
│        │  」4小時（7月30日）│  操作演練」4 小時（│                    │                  │
│        │（院卷(四)P.112）     │  7 月27 日）       │                    │                  │
│        │                    │（院卷(一)P.49）      │                    │                  │
├────┼──────────┼──────────┼──────────┤                  │
│第三週  │教官子○○「高層火│１、93年4 月16日簽  │教官李永傑「巷道（│                  │
│        │  災搶救情境演練」4 │    無              │  窄弄）火警搶救要領│                  │
│        │  小時（8 月6 日）  │惟「巷道（窄弄）火警│  情境分組實作」4 小│                  │
│        │助教子○○「巷道（│搶救要領情境分組實作│  時（8 月4 日）（偵│                  │
│        │  窄弄）火警搶救要領│」4 小時（7 月16日）│  卷P.81、207）     │                  │
│        │  （水帶佈線、加壓、│教官：對職官        │                    │                  │
│        │  火點搜索攻擊、車輛│（院卷(一)P.29）      │                    │                  │
│        │  器材應用）4 小時（├──────────┤                    │                  │
│        │  8 月4 日）、「巷道│２、93年5 月27日簽  │                    │                  │
│        │  （窄弄）火警人命救│    無              │                    │                  │
│        │  助要領情境分組實作│惟「巷道（窄弄）火警│                    │                  │
│        │  」4 小時（8 月5日 │搶救要領情境分組實作│                    │                  │
│        │  ）、「高層火災搶救│」4 小時（7 月14日）│                    │                  │
│        │  水線部署訓練」4 小│教官：丁○○、助教：│                    │                  │
│        │  時（8 月6日）     │郭豐裕              │                    │                  │
│        │助教李永傑「傷患運│（院卷(一)P.8）       │                    │                  │
│        │  送搬運法（火災、震├──────────┤                    │                  │
│        │  災及緊急狀況脫離）│３、93年7月8日函稿  │                    │                  │
│        │  」4 小時（8 月3 日│教官李永傑「巷道（│                    │                  │
│        │  ）                │  窄弄）火警搶救要領│                    │                  │
│        │（院卷(一)P.94、108 、│  情境分組實作」4 小│                    │                  │
│        │院卷(二)P.147）       │  時（8 月4 日）（院│                    │                  │
│        ├──────────┤ 卷(一)P.50 ）        │                    │                  │
│        │☆                  │                    │                    │                  │
│        │教官李永傑「各式火│                    │                    │                  │
│        │  場侵入法」4 小時（│                    │                    │                  │
│        │  8 月3日）         │                    │                    │                  │
│        │（院卷(四)P.113）     │                    │                    │                  │
├────┼──────────┼──────────┼──────────┤                  │
│第四週  │教官子○○「綜合情│１、93年4 月16日簽  │教官李永傑「狹窄空│                  │
│        │  境演練」4 小時（8 │教官李永傑「狹窄空│  間搜索救生訓練」4 │                  │
│        │  月13 日）         │  間搜索救生訓練」4 │  小時（8 月10日）、│                  │
│        │助教子○○「濃煙搜│  小時（7 月22日）  │  「地下室火災搶救要│                  │
│        │  索救生訓練」4 小時│教官子○○「本週各│  領」4 小時（8 月11│                  │
│        │  （8 月10日）、「地│  項訓練總複習及測驗│  日），合計8 小時  │                  │
│        │  下室火災搶救情境演│  」4 小時（7 月25日│教官子○○「第一階│                  │
│        │  練」4 小時（8 月11│  ）                │  段各項訓練總複習及│                  │
│        │  日）              │（院卷(一)P.30）      │  測驗」4 小時（8月1│                  │
│        │教官李永傑「呼吸量├──────────┤  3 日）            │                  │
│        │  控制與濃煙搜救實作│２、93年5月27日簽   │（偵卷P.82、208）   │                  │
│        │  」4 小時（8 月9 日│教官李永傑「狹窄空│                    │                  │
│        │  ）                │  間搜索救生訓練」4 │                    │                  │
│        │助教李永傑「狹窄空│  小時（7 月20日）  │                    │                  │
│        │  間搜索救生訓練」4 │教官子○○「第一階│                    │                  │
│        │  小時（8 月10日）、│  段各項訓練總複習及│                    │                  │
│        │  「火場排煙運用（含│  測驗」4 小時（7 月│                    │                  │
│        │  排煙車及其附屬器材│  23日）            │                    │                  │
│        │  操作）」4 小時（8 │（院卷(一)P.9）       │                    │                  │
│        │  月12日）          ├──────────┤                    │                  │
│        │（院卷(一)P.95、109 、│３、93年7月8日函稿  │                    │                  │
│        │院卷(二)P.148）       │教官李永傑「狹窄空│                    │                  │
│        ├──────────┤  間搜索救生訓練」4 │                    │                  │
│        │☆                  │  小時（8 月10日）、│                    │                  │
│        │教官李永傑「地下室│  「地下室火災搶救要│                    │                  │
│        │  火災搶救要領」4 小│  領」4 小時（8 月11│                    │                  │
│        │  時（8月11日）     │  日）              │                    │                  │
│        │教官子○○「第一階│教官子○○「第一階│                    │                  │
│        │  段各項訓練總複習及│  段各項訓練總複習及│                    │                  │
│        │  測驗」4 小時（8 月│  測驗」4 小時（8月 │                    │                  │
│        │  13日）            │ 13日）             │                    │                  │
│        │（院卷(四)P.114）     │（院卷(一)P.51）      │                    │                  │
├────┼──────────┼──────────┼──────────┤                  │
│第五週  │教官子○○「應用結│１、93年4 月16日簽  │教官李永傑「繩結固│                  │
│        │  繩、器具結繩」4 小│教官李永傑「正面式│  定點選擇、應用及架│                  │
│        │  時（8 月16日）、「│  下降、滯空下降、掛│  設繩網及簡易擔製作│                  │
│        │  正面式下降、滯空下│  梯操作、捲揚器上登│  」4 小時（8 月17日│                  │
│        │  降、掛梯操作、捲揚│  」4 小時（8 月1 日│  ）、「橫坑救助、捲│                  │
│        │  器上登」4 小時（8 │  ）                │  揚器架設、橫渡操作│                  │
│        │  月20日）          │（院卷(一)P.31）      │  （水平、猴式）、坐│                  │
│        │助教子○○「繩結固├──────────┤  位式下降」4 小時（│                  │
│        │  定點選擇、應用及架│２、93年5月27日簽   │  8 月19日）        │                  │
│        │  設繩網及簡易擔架製│助教李永傑「橫坑救│助教李永傑「繩結固│                  │
│        │  作」4 小時（8 月17│  助、捲揚器架設、橫│  定點選擇、應用及架│                  │
│        │  日）、「橫坑救助、│  渡操作（水平、猴式│  設繩網及簡易擔架製│                  │
│        │  捲揚器架設、橫渡操│  ）、坐位式下降」4 │  作」4 小時（8 月17│                  │
│        │  作（水平、猴式）、│  小時（7 月29日）  │  日）、「橫坑救助、│                  │
│        │  坐位式下降」4 小時│教官李永傑「橫坑救│  捲揚器架設、橫渡操│                  │
│        │  （8 月19日）      │  助、捲揚器架設、橫│  作（水平、猴式）、│                  │
│        │教官李永傑「基本繩│  渡操作（水平、猴式│  坐位式下降」4 小時│                  │
│        │  結及攀降器材介紹」│  ）、坐位式下降」4 │  （8 月19日）      │                  │
│        │  4 小時（8 月16日）│  小時（7 月29日）  │（偵卷P.83、209）   │                  │
│        │  、「正面式下降、滯│（院卷(一)P.10）      │                    │                  │
│        │  空下降、掛梯操作、├──────────┤                    │                  │
│        │  捲揚器上登」4 小時│３、93年7月8日函稿  │                    │                  │
│        │ （8 月20日）       │教官李永傑「繩結固│                    │                  │
│        │助教李永傑「橫渡架│  定點選擇、應用及架│                    │                  │
│        │  設、扁帶梯操作、單│  設繩網及簡易擔製作│                    │                  │
│        │  雙足上登、繩索下降│  」4 小時（8 月17日│                    │                  │
│        │  」4 小時（8 月18日│  ）、「橫坑救助、捲│                    │                  │
│        │  ）、「橫坑救助、捲│  揚器架設、橫渡操作│                    │                  │
│        │  揚器架設、橫渡操作│  （水平、猴式）、坐│                    │                  │
│        │  （水平、猴式）、坐│  位式下降」4 小時（│                    │                  │
│        │  位式下降」4 小時（│  8 月19日）        │                    │                  │
│        │  8 月19日）、「正面│助教李永傑「繩結固│                    │                  │
│        │  式下降、滯空下降、│  定點選擇、應用及架│                    │                  │
│        │  掛梯操作、捲揚器上│  設繩網及簡易擔架製│                    │                  │
│        │  登」4 小時（8 月20│  作」4 小時（8 月17│                    │                  │
│        │  日）              │  日）、「橫坑救助、│                    │                  │
│        │（院卷(一)P.96、110 、│  捲揚器架設、橫渡操│                    │                  │
│        │院卷(二)P.149）       │  作（水平、猴式）、│                    │                  │
│        ├──────────┤  坐位式下降」4 小時│                    │                  │
│        │☆                  │ （8 月19日）       │                    │                  │
│        │教官李永傑「橫坑救│（院卷(一)P.52）      │                    │                  │
│        │  助、捲揚器架設、橫│                    │                    │                  │
│        │  渡操作（水平、猴式│                    │                    │                  │
│        │  ）、坐位式下降」4 │                    │                    │                  │
│        │  小時（8 月19日）  │                    │                    │                  │
│        │（院卷(四)P.115）     │                    │                    │                  │
├────┼──────────┼──────────┼──────────┤                  │
│第六週  │教官子○○「背面背│１、93年4 月16日簽  │教官李永傑「正面倒│                  │
│        │  人下降、橫渡個人架│２、93年5 月27日簽  │  掛下降、坐位倒掛下│                  │
│        │  設、滯空接索過結、│均無                │  降、雙節梯加掛梯、│                  │
│        │  橫渡低低對高侵入」│（院卷(一)P.11、32）  │  雙節梯低所架設」4 │                  │
│        │  4 小時（8 月25日）├──────────┤  小時（8 月23日）  │                  │
│        │  、「正面坐位倒掛下│３、93年7月8日函稿  │助教李永傑「正面倒│                  │
│        │  降、雙節梯垂直救出│教官李永傑「正面倒│  掛下降、坐位倒掛下│                  │
│        │  、各式橫渡操作、雙│  掛下降、坐位倒掛下│  降、雙節梯加掛梯、│                  │
│        │  節梯加掛梯個人操作│  降、雙節梯加掛梯、│  雙節梯低所架設」4 │                  │
│        │  」4 小時（8 月26日│  雙節梯低所架設」4 │  小時（8 月23日）、│                  │
│        │  ）、「布魯治克快速│  小時（8 月23日）  │  「背面背人下降、橫│                  │
│        │  救出、單雙足及徒手│助教李永傑「正面倒│  渡個人架設、滯空接│                  │
│        │  上登、各式下降操作│  掛下降、坐位倒掛下│  索過結、橫渡低低對│                  │
│        │  、省力橫渡架設」4 │  降、雙節梯加掛梯、│  高侵入」4 小時（8 │                  │
│        │  小時（8 月27日）  │  雙節梯低所架設」4 │  月25日）          │                  │
│        │教官李永傑「正面帶│  小時（8 月23日）、│（偵卷P.84、210）   │                  │
│        │  人下降、布魯治克上│  「背面背人下降、橫│                    │                  │
│        │  登、多人火場搜救法│  渡個人架設、滯空接│                    │                  │
│        │  、立坑救助」4 小時│  索過結、橫渡低低對│                    │                  │
│        │  （8 月24 日） 、「│  高侵入」4 小時（8 │                    │                  │
│        │  正面坐位倒掛下降、│  月25日）          │                    │                  │
│        │  雙節梯垂直救出、各│（院卷(一)P.53）      │                    │                  │
│        │  式橫渡操作、雙節梯│                    │                    │                  │
│        │  加掛梯個人操作」4 │                    │                    │                  │
│        │  小時（8 月26日）、│                    │                    │                  │
│        │  「布魯治克快速救出│                    │                    │                  │
│        │  、單雙足及徒手上登│                    │                    │                  │
│        │  、各式下降操作、省│                    │                    │                  │
│        │  力橫渡架設」4 小時│                    │                    │                  │
│        │  （8 月27日）      │                    │                    │                  │
│        │（院卷(一)P.97、111 、│                    │                    │                  │
│        │院卷(二)P.150）       │                    │                    │                  │
│        ├──────────┤                    │                    │                  │
│        │☆                  │                    │                    │                  │
│        │教官李永傑「正面倒│                    │                    │                  │
│        │  掛下降、坐位倒掛下│                    │                    │                  │
│        │  降、雙節梯加掛梯、│                    │                    │                  │
│        │  雙節梯低所架設」4 │                    │                    │                  │
│        │  小時（8 月23日）  │                    │                    │                  │
│        │（院卷(四)P.116）     │                    │                    │                  │
├────┼──────────┼──────────┼──────────┤                  │
│第七週  │助教子○○「高樓救│１、93年4 月16日簽  │助教李永傑「橫坑搜│                  │
│        │  生基本技能」4 小時│２、93年5 月27日簽  │  索、立坑救助、低所│                  │
│        │  （8 月30日）及「橫│均無                │  救出、橫渡滑降」4 │                  │
│        │  坑搜索、立坑救助、│（院卷(一)P.12、33）  │  小時（9 月3 日）及│                  │
│        │  低所救出、橫渡滑降├──────────┤  「橫坑搜索、立坑救│                  │
│        │  」4 小時（9 月3 日│３、93年7月8日函稿  │  助、低所救出、橫渡│                  │
│        │  ）                │助教李永傑「橫坑搜│  滑降」4 小時（9 月│                  │
│        │助教李永傑「高樓下│  索、立坑救助、低所│  3 日）            │                  │
│        │  降（倒掛）、雙節梯│  救出、橫渡滑降」4 │（偵卷P.85、211）   │                  │
│        │  垂直救出、雲梯車橫│  小時（9 月3 日）及│                    │                  │
│        │  向侵入」4 小時（8 │  「橫坑搜索、立坑救│                    │                  │
│        │  月30日）          │  助、低所救出、橫渡│                    │                  │
│        │（院卷(一)P.98、112 、│  滑降」4 小時（9 月│                    │                  │
│        │院卷(二)P.151）       │  3 日）            │                    │                  │
│        ├──────────┤（院卷(一)P.54）      │                    │                  │
│        │☆無                │                    │                    │                  │
│        │（院卷(四)P.117）     │                    │                    │                  │
├────┼──────────┼──────────┼──────────┤                  │
│第八週  │無（院卷(一)P.99、113 │１、93年4 月16日簽  │教官子○○「第二階│                  │
│        │、院卷(二)P.152）     │教官子○○「綜合情│  段綜合情境演練及測│                  │
│        ├──────────┤  境演練及測驗」4 小│  驗」4 小時（9 月10│                  │
│        │☆                  │  時（8 月22日）    │  日）              │                  │
│        │教官子○○「山難救│（院卷(一)P.34）      │（偵卷P.86、212）   │                  │
│        │  助情境演練」4 小時├──────────┤                    │                  │
│        │  （9 月9 日）、「第│２、93年5月27日簽   │                    │                  │
│        │  二階段綜合情境演練│教官子○○「第二階│                    │                  │
│        │  及測驗」4 小時（9 │  段綜合情境演練及測│                    │                  │
│        │  月10日）          │  驗」4 小時（8 月20│                    │                  │
│        │（院卷(四)P.118）     │  日）（院卷(一)P.13）│                    │                  │
│        │                    ├──────────┤                    │                  │
│        │                    │３、93年7月8日函稿  │                    │                  │
│        │                    │教官子○○「第二階│                    │                  │
│        │                    │  段綜合情境演練及測│                    │                  │
│        │                    │  驗」4 小時（9 月10│                    │                  │
│        │                    │  日）（院卷(一)P.55）│                    │                  │
├────┼──────────┼──────────┼──────────┤                  │
│第九週  │無（院卷(一)P.100 、11│１、93年4 月16日簽  │子○○部分無      │                  │
│        │4、 院卷(二)P.153）   │教官子○○「水上救│教官李永傑「基本四│                  │
│        ├──────────┤  生員考照分組訓練（│  式游泳測驗」4 小時│                  │
│        │☆                  │  基本四式游泳）」4 │  （9 月13日）、「水│                  │
│        │教官子○○「水上救│  小時（8 月26日）、│  上救生員考照訓練（│                  │
│        │  生員考照分組訓練（│  「水上救生員考照訓│  自救法- 踩水、仰飄│                  │
│        │  基本四式游泳）」4 │  練（自救法- 踩水、│  、水母飄、韻律呼吸│                  │
│        │  小時（9 月14日）、│  仰飄、水母飄、韻律│  、抽筋自解）4 小時│                  │
│        │  「水上救生員考照訓│  呼吸、抽筋自解）」│  （9 月16日）      │                  │
│        │  練（自救法- 踩水、│  4 小時（8 月29日）│（偵卷P.87、213）   │                  │
│        │  仰飄、水母飄、韻律│教官李永傑「水上救│                    │                  │
│        │  呼吸、抽筋自解）」│  生員考照訓練（自救│                    │                  │
│        │  4 小時（9月17日） │  法- 踩水、仰飄、水│                    │                  │
│        │教官李永傑「水上救│  母飄、韻律呼吸、抽│                    │                  │
│        │  生員考照訓練（自救│  筋自解）」4 小時（│                    │                  │
│        │  法- 踩水、仰飄、水│  8 月28日）        │                    │                  │
│        │  母飄、韻律呼吸、抽│（院卷(一)P.35）      │                    │                  │
│        │  筋自解）」4 小時（├──────────┤                    │                  │
│        │  9 月16日）        │２、93年5 月27日簽  │                    │                  │
│        │（院卷(四)P.119）     │教官子○○「水上救│                    │                  │
│        │                    │  生員考照分組訓練（│                    │                  │
│        │                    │  基本四式游泳）」4 │                    │                  │
│        │                    │  小時（8 月24日）、│                    │                  │
│        │                    │  「水上救生員考照訓│                    │                  │
│        │                    │  練（自救法- 踩水、│                    │                  │
│        │                    │  仰飄、水母飄、韻律│                    │                  │
│        │                    │  呼吸、抽筋自解）」│                    │                  │
│        │                    │  4 小時（8 月27）  │                    │                  │
│        │                    │教官李永傑「水上救│                    │                  │
│        │                    │  生員考照訓練（自救│                    │                  │
│        │                    │  法- 踩水、仰飄、水│                    │                  │
│        │                    │  母飄、韻律呼吸、抽│                    │                  │
│        │                    │  筋自解）」4 小時（│                    │                  │
│        │                    │  8 月26日）        │                    │                  │
│        │                    │（院卷(一)P.14）      │                    │                  │
│        │                    ├──────────┤                    │                  │
│        │                    │３、93年7月8日函稿  │                    │                  │
│        │                    │子○○部分無      │                    │                  │
│        │                    │教官李永傑「基本四│                    │                  │
│        │                    │  式游泳測驗」4 小時│                    │                  │
│        │                    │  （9 月13日）、「水│                    │                  │
│        │                    │  上救生員考照訓練（│                    │                  │
│        │                    │  自救法- 踩水、仰飄│                    │                  │
│        │                    │  、水母飄、韻律呼吸│                    │                  │
│        │                    │  、抽筋自解）4 小時│                    │                  │
│        │                    │  （9 月16日）      │                    │                  │
│        │                    │（院卷(一)P.56）      │                    │                  │
├────┼──────────┼──────────┼──────────┤                  │
│第十週  │無（院卷(一)P.101 、11│１、93年4 月16日簽  │無（偵卷P.88、214） │                  │
│        │5、 院卷(二)P.154）   │２、93年5 月27日簽  │                    │                  │
│        ├──────────┤３、93年7 月8 日函稿│                    │                  │
│        │☆無（院卷(四)P.120） │均無（院卷(一)P.15、36│                    │                  │
│        │                    │、57）              │                    │                  │
├────┼──────────┼──────────┼──────────┤                  │
│第十一週│無（院卷(一)P.102 、11│１、93年4 月16日簽  │教官子○○「救生艇│                  │
│        │6、 院卷(二)P.155）   │教官子○○「救生艇│  操作及水域救生情境│                  │
│        │                    │  操作及水域救生情境│  演練」2 小時（10月│                  │
│        │                    │  演練」2小時（9月12│  1日）             │                  │
│        │                    │  日）              │教官李永傑「各式救│                  │
│        │                    │教官李永傑「各式救│  生艇操作及水域救生│                  │
│        │                    │  生艇操作及水域救生│  訓練（新店成功湖）│                  │
│        │                    │  訓練」4 小時（9 月│  」4 小時（9 月29日│                  │
│        │                    │  10日）            │  ）                │                  │
│        │                    │（院卷(一)P.37）      │（偵卷P.89、215）   │                  │
│        │                    ├──────────┤                    │                  │
│        │                    │２、93年5 月27日簽  │                    │                  │
│        │                    │教官子○○「救生艇│                    │                  │
│        │                    │  操作及水域救生情境│                    │                  │
│        │                    │  演練」2 小時（9月1│                    │                  │
│        │                    │  0日）             │                    │                  │
│        │                    │教官李永傑「各式救│                    │                  │
│        │                    │  生艇操作及水域救生│                    │                  │
│        │                    │  訓練（新店成功湖）│                    │                  │
│        │                    │  」4 小時（9 月8 日│                    │                  │
│        │                    │  ）（院卷(一)P.16）  │                    │                  │
│        │                    ├──────────┤                    │                  │
│        │                    │３、93年7月8日函稿  │                    │                  │
│        │                    │教官子○○「救生艇│                    │                  │
│        │                    │  操作及水域救生情境│                    │                  │
│        │                    │  演練」2 小時      │                    │                  │
│        │                    │ （10月1日）        │                    │                  │
│        │                    │教官李永傑「各式救│                    │                  │
│        │                    │  生艇操作及水域救生│                    │                  │
│        │                    │  訓練（新店成功湖）│                    │                  │
│        │                    │  」4 小時（9 月29日│                    │                  │
│        │                    │  ）（院卷(一)P.58）  │                    │                  │
├────┼──────────┼──────────┼──────────┤                  │
│第十二週│無                  │１、93年4 月16日簽  │教官子○○「救生艇│                  │
│        │（院卷(一)P.103 、117 │教官子○○「海浪長│  操作及海域救生情境│                  │
│        │、院卷(二)P.156）     │  泳」2 小時（9 月15│  演練」2 小時（10月│                  │
│        ├──────────┤  日）、「海域拖帶」│  8 日）            │                  │
│        │☆                  │  2 小時（9 月15日）│教官李永傑「救援板│                  │
│        │教官子○○「救生艇│  、「救生艇操作及海│  救援操作與前進救援│                  │
│        │  操作及海域救生情境│  域救生情境演練」2 │  溺者」4 小時（10月│                  │
│        │  演練」2 小時（10月│  小時（9 月19日）  │  5 日）、「各式救生│                  │
│        │  18日）            │教官李永傑「救援板│  艇操作及海域救生訓│                  │
│        │教官李永傑「各式救│  救援操作與前進救援│  練（金山、萬里、石│                  │
│        │  生艇操作及海域救生│  溺者」4 小時（9 月│  門等海域）」4 小時│                  │
│        │  訓練（金山、萬里、│  16日）            │  （10月6 日）      │                  │
│        │  石門等海域）」4 小│（院卷(一)P.38）      │助教李永傑「救援板│                  │
│        │  時（10月7 日）    ├──────────┤  救援操作與前進救援│                  │
│        │（院卷(四)P.121）     │２、93年5 月27日簽  │  溺者」4 小時（10月│                  │
│        │                    │教官子○○「海浪長│  5 日）            │                  │
│        │                    │  泳」2 小時（9 月13│（偵卷P.90、216）   │                  │
│        │                    │  日）、「海域拖帶」│                    │                  │
│        │                    │  2 小時（9 月13日）│                    │                  │
│        │                    │  、「救生艇操作及海│                    │                  │
│        │                    │  域救生情境演練」2 │                    │                  │
│        │                    │  小時（9 月17日）  │                    │                  │
│        │                    │教官李永傑「救援板│                    │                  │
│        │                    │  救援操作與前進救援│                    │                  │
│        │                    │  溺者」4 小時（9 月│                    │                  │
│        │                    │  14日）、「各式救生│                    │                  │
│        │                    │  艇操作及海域救生訓│                    │                  │
│        │                    │  練（金山、萬里、石│                    │                  │
│        │                    │  門等海域）」4 小時│                    │                  │
│        │                    │  （9 月15日）      │                    │                  │
│        │                    │（院卷(一)P.17）      │                    │                  │
│        │                    ├──────────┤                    │                  │
│        │                    │３、93年7月8日函稿  │                    │                  │
│        │                    │教官子○○「救生艇│                    │                  │
│        │                    │  操作及海域救生情境│                    │                  │
│        │                    │  演練」2 小時（10月│                    │                  │
│        │                    │  8 日）            │                    │                  │
│        │                    │教官李永傑「救援板│                    │                  │
│        │                    │  救援操作與前進救援│                    │                  │
│        │                    │  溺者」4 小時（10月│                    │                  │
│        │                    │  5 日）、「各式救生│                    │                  │
│        │                    │  艇操作及海域救生訓│                    │                  │
│        │                    │  練（金山、萬里、石│                    │                  │
│        │                    │  門等海域）」4 小時│                    │                  │
│        │                    │  （10月6 日）      │                    │                  │
│        │                    │助教李永傑「救援板│                    │                  │
│        │                    │  救援操作與前進救援│                    │                  │
│        │                    │  溺者」4 小時（10月│                    │                  │
│        │                    │  5 日）            │                    │                  │
│        │                    │（院卷(一)P.59 ）     │                    │                  │
├────┼──────────┼──────────┼──────────┼─────────┤
│合    計│「教官」            │１、93年4 月16日簽  │「教官」            │(一)、起訴犯罪事實：│
│        │子○○32小時      │「教官」            │子○○14小時      │１、子○○虛列第11│
│        │李永傑32小時      │子○○24小時      │李永傑52小時      │    期授課時數50小│
│        │「助教」            │李永傑24小時      │「助教」            │    時，鐘點費    │
│        │子○○36小時      ├──────────┤李永傑32小時      │    40,000元      │
│        │李永傑28小時      │２、93年5 月27日簽  │                    │２、李永傑虛列第11│
│        ├──────────┤「教官」            │                    │    期授課時數42小│
│        │內聘教官費印領清冊：│子○○26小時      │                    │    時，鐘點費    │
│        │教育訓練課課長陳百│李永傑32小時      │                    │    33,600元      │
│        │  瑞（授課日期：7/28│「助教」            │                    │(二)、蒞庭檢察官更正│
│        │  、8/6 、8/13、8/16│李永傑8 小時      │                    │    犯罪事實：    │
│        │  、8/20、8/25、8/26├──────────┤                    │１、子○○虛列第11│
│        │  、8/27各4 小時）32│３、93年7 月8 日函稿│                    │    期授課時數68小│
│        │  小時，單價800 元，│「教官」            │                    │    時（內聘教官32│
│        │  應領金額25,600元  │子○○14小時      │                    │    小時、內聘助教│
│        │教育訓練課隊員李永│李永傑52小時      │                    │    36小時）      │
│        │  傑（7/29、8/9 、8/│「助教」            │                    │２、李永傑虛列第11│
│        │  16、8/20、8/24、8/│李永傑32小時      │                    │    期授課時數56小│
│        │  26、8/27各4 小時）│                    │                    │    時（內聘教官28│
│        │  28小時，單價800元 │                    │                    │    小時、內聘助教│
│        │  ，應領金額22,400元│                    │                    │    28小時）      │
│        │☆惟參酌上開(一)所示之│                    │                    │（本院卷(四)P.217 反│
│        │  課程表，該期第二週│                    │                    │）                │
│        │  7 月29日教官李永傑│                    │                    │                  │
│        │  授課時數合計「8 小│                    │                    │                  │
│        │  時」，故李永傑就第│                    │                    │                  │
│        │  11期教官授課時數總│                    │                    │                  │
│        │  計為32小時，鐘點費│                    │                    │                  │
│        │  為25,600元，顯有誤│                    │                    │                  │
│        │  算之情狀          │                    │                    │                  │
│        │（院卷(一)P.87、院卷(二)│                    │                    │                  │
│        │P.142 、偵卷P.18 反 │                    │                    │                  │
│        │面）                │                    │                    │                  │
│        ├──────────┤                    │                    │                  │
│        │內聘助教費印領清冊：│                    │                    │                  │
│        │課長子○○（授課日│                    │                    │                  │
│        │  期：8/4 、8/5 、8/│                    │                    │                  │
│        │  6 、8/10、8/11、8/│                    │                    │                  │
│        │  17 、8/19 、8/30、│                    │                    │                  │
│        │  9/3 各4 小時）36小│                    │                    │                  │
│        │  時，單價400 元，應│                    │                    │                  │
│        │  領金額14,400 元   │                    │                    │                  │
│        │隊員李永傑（授課日│                    │                    │                  │
│        │  期：8/3 、8/10、8/│                    │                    │                  │
│        │  12 、8/18 、8/19、│                    │                    │                  │
│        │  8/20、8/30各4 小時│                    │                    │                  │
│        │  ）28小時，單價400 │                    │                    │                  │
│        │  元，應領金額11,200│                    │                    │                  │
│        │  元                │                    │                    │                  │
│        │（院卷(一)P.88-91 、院│                    │                    │                  │
│        │卷(二)P.143-142 、偵卷│                    │                    │                  │
│        │P.19）              │                    │                    │                  │
│        ├──────────┤                    │                    │                  │
│        │臺北縣政府消防局委託│                    │                    │                  │
│        │板橋郵局帳號000000-0│                    │                    │                  │
│        │號帳戶，劃撥儲金帳號│                    │                    │                  │
│        │：00000000號：      │                    │                    │                  │
│        │匯入子○○所開立之│                    │                    │                  │
│        │  郵局帳號0000000-00│                    │                    │                  │
│        │  70020號帳戶， 金額│                    │                    │                  │
│        │  40,000元。        │                    │                    │                  │
│        │（查無入帳日期）    │                    │                    │                  │
│        │匯入李永傑所開立宜│                    │                    │                  │
│        │  蘭中山路郵局帳號01│                    │                    │                  │
│        │  00000-0000000 號帳│                    │                    │                  │
│        │  戶，金額33,600元（│                    │                    │                  │
│        │  於93年12月24日匯入│                    │                    │                  │
│        │  ，院卷(三)P.176 及證│                    │                    │                  │
│        │  物袋）            │                    │                    │                  │
│        │（院卷(一)P.104）     │                    │                    │                  │
│        ├──────────┤                    │                    │                  │
│        │☆內政部消防署核銷之│                    │                    │                  │
│        │  內聘教官印領清冊  │                    │                    │                  │
│        │(1)、第一階段一至四週│                    │                    │                  │
│        │    ：              │                    │                    │                  │
│        │教育訓練課課長陳百│                    │                    │                  │
│        │  瑞（授課日期：7/19│                    │                    │                  │
│        │  、7/30、8/13各2 、│                    │                    │                  │
│        │  4 、4 小時）10小時│                    │                    │                  │
│        │  ，單價800 元，應領│                    │                    │                  │
│        │  金額8,000 元      │                    │                    │                  │
│        │教育訓練課隊員李永│                    │                    │                  │
│        │  傑（授課日期：7/21│                    │                    │                  │
│        │   、7/28 、8/3 、8/│                    │                    │                  │
│        │  11各4 小時）16小時│                    │                    │                  │
│        │  ，單價800 元，應領│                    │                    │                  │
│        │  金額12,800 元     │                    │                    │                  │
│        │（院卷(四)P.108）     │                    │                    │                  │
│        │(2)、第二階段五至八週│                    │                    │                  │
│        │    ：              │                    │                    │                  │
│        │教育訓練課課長陳百│                    │                    │                  │
│        │  瑞（授課日期：9/9 │                    │                    │                  │
│        │  、9/10各4 小時）8 │                    │                    │                  │
│        │  小時，單價800 元，│                    │                    │                  │
│        │  應領金額6,400 元  │                    │                    │                  │
│        │教育訓練課隊員李永│                    │                    │                  │
│        │  傑（授課日期：8/19│                    │                    │                  │
│        │   、8/23 各4 小時）│                    │                    │                  │
│        │  8 小時，單價800 元│                    │                    │                  │
│        │  ，應領金額6,400 元│                    │                    │                  │
│        │（院卷(四)P.109）     │                    │                    │                  │
│        │(3)、第三階段九至十二│                    │                    │                  │
│        │    週：            │                    │                    │                  │
│        │教育訓練課課長陳百│                    │                    │                  │
│        │  瑞（授課日期：9/14│                    │                    │                  │
│        │  、9/17、10/1、10/8│                    │                    │                  │
│        │  各4 、4 、2 、2 小│                    │                    │                  │
│        │  時）12小時，單價80│                    │                    │                  │
│        │  0 元，應領金額9,60│                    │                    │                  │
│        │  0 元              │                    │                    │                  │
│        │教育訓練課隊員李永│                    │                    │                  │
│        │  傑（授課日期：9/16│                    │                    │                  │
│        │   、9/29 、10/7各4 │                    │                    │                  │
│        │  小時）12小時，單價│                    │                    │                  │
│        │  800 元，應領金額9,│                    │                    │                  │
│        │  600元             │                    │                    │                  │
│        │（院卷(四)P.110）     │                    │                    │                  │
│        │(4)、綜上；          │                    │                    │                  │
│        │子○○就內聘教官費合│                    │                    │                  │
│        │計領得24,000元，李叡│                    │                    │                  │
│        │伯領得28,800元（於93│                    │                    │                  │
│        │年12月20日經由委託撥│                    │                    │                  │
│        │款匯入28,800元至李叡│                    │                    │                  │
│        │伯所開立之宜蘭中山路│                    │                    │                  │
│        │郵局帳號0000000-0000│                    │                    │                  │
│        │201 號帳戶，詳見臺灣│                    │                    │                  │
│        │郵政股份有限公司板橋│                    │                    │                  │
│        │郵局97年5 月26日板營│                    │                    │                  │
│        │字第0970200978號函暨│                    │                    │                  │
│        │所附前開帳戶交易往來│                    │                    │                  │
│        │明細〈院卷(三)P.176 及│                    │                    │                  │
│        │證物袋〉）          │                    │                    │                  │
├────┴──────────┴──────────┴──────────┴─────────┤
│94年度第12期（僅就子○○及李永傑部分）                                                        │
├────┬──────────┬──────────┬──────────┬─────────┤
│        │(一)臺北縣政府消防局函│(二)臺北縣政府消防局函│(三)偵查卷課程表      │左列所示之(二)與(三)課│
│        │  覆本院所附核銷印領│  覆本院所附訓練計畫│（偵卷P.96-107、218-│程表相同，且與(一)所│
│        │  清冊所檢附之課程表│  所附之課程表      │  229）             │示之課程表內容、時│
│        │（院卷(二)P.159-162、1│１、94年7月7日函稿  │☆均未明列教官姓名  │間相同，僅(一)有列名│
│        │64-165、169-172）   │   （院卷(二)P.74-85）│                    │教官、助教姓名    │
│        │                    │２、94年7月20日函稿 │                    │                  │
│        │                    │   （院卷(二)P.87-98）│                    │                  │
│        │                    │☆均未明列教官姓名  │                    │                  │
├────┼──────────┼──────────┼──────────┤                  │
│第一週  │教官李永傑「機動效│（院卷(二)P.74、87）  │（偵卷P.96、218）   │                  │
│        │  能訓練著裝（含空氣│                    │                    │                  │
│        │  呼吸器）」4 小時（│                    │                    │                  │
│        │  7月18）           │                    │                    │                  │
│        │（院卷(二)P.159）     │                    │                    │                  │
├────┼──────────┼──────────┼──────────┤                  │
│第二週  │教官李永傑「基本繩│（院卷(二)P.75、88）  │（偵卷P.97、219）   │                  │
│        │  結應用及器具結繩運│                    │                    │                  │
│        │  用操作」4 小時（7 │                    │                    │                  │
│        │  月29日）          │                    │                    │                  │
│        │（院卷(二)P.160）     │                    │                    │                  │
├────┼──────────┼──────────┼──────────┤                  │
│第三週  │教官子○○「繩結測│（院卷(二)P.76、89）  │（偵卷P.98、220）   │                  │
│        │  驗」1 小時（8 月1 │                    │                    │                  │
│        │  日）              │                    │                    │                  │
│        │教官李永傑「呼吸量│                    │                    │                  │
│        │  控制與濃煙搜救要領│                    │                    │                  │
│        │  」4 小時（8 月5 日│                    │                    │                  │
│        │  ）（院卷(二)P.161） │                    │                    │                  │
├────┼──────────┼──────────┼──────────┤                  │
│第四週  │無（院卷(二)P.162）   │（院卷(二)P.77、90）  │（偵卷P.99、221）   │                  │
├────┼──────────┼──────────┼──────────┤                  │
│第一至四│「教官」            │                    │                    │                  │
│週合計  │子○○1 小時      │                    │                    │                  │
│        │李永傑12小時      │                    │                    │                  │
│        ├──────────┤                    │                    │                  │
│        │內聘教官費印領清冊：│                    │                    │                  │
│        │教育訓練課課長陳百│                    │                    │                  │
│        │  瑞（授課日期及時數│                    │                    │                  │
│        │  ：8/1、1小時），單│                    │                    │                  │
│        │  價800 元，應領金額│                    │                    │                  │
│        │  800 元            │                    │                    │                  │
│        │教育訓練課隊員李永│                    │                    │                  │
│        │  傑（授課日期及時數│                    │                    │                  │
│        │  ：7/18、7/29、8/5 │                    │                    │                  │
│        │  各4 小時）12小時，│                    │                    │                  │
│        │  單價800 元，應領金│                    │                    │                  │
│        │  額9,600元         │                    │                    │                  │
│        │（院卷(二)P.158、偵卷P│                    │                    │                  │
│        │19反）              │                    │                    │                  │
├────┼──────────┼──────────┼──────────┤                  │
│第五週  │教官李永傑「繩結固│（院卷(二)P.78、91）  │（偵卷P.100、222）  │                  │
│        │  定點選擇、應用及架│                    │                    │                  │
│        │  設」4 小時（8 月15│                    │                    │                  │
│        │  日）、「負重爬梯訓│                    │                    │                  │
│        │  練」4 小時（8 月18│                    │                    │                  │
│        │  日）（院卷(二)P.164 │                    │                    │                  │
│        │  ）                │                    │                    │                  │
├────┼──────────┼──────────┼──────────┤                  │
│第六週  │教官李永傑「基本四│（院卷(二)P.79、92）  │（偵卷P.101、223）  │                  │
│        │  式游泳複習」4 小時│                    │                    │                  │
│        │  （8月22日）       │                    │                    │                  │
│        │教官子○○「基本四│                    │                    │                  │
│        │  式游泳測驗」4 小時│                    │                    │                  │
│        │  （8 月22日）、「水│                    │                    │                  │
│        │  上救生員考照訓練（│                    │                    │                  │
│        │  基本四式游泳）」4 │                    │                    │                  │
│        │  小時（8 月23日）  │                    │                    │                  │
│        │（院卷(二)P.165）     │                    │                    │                  │
├────┼──────────┼──────────┼──────────┤                  │
│第七週  │（未列教官姓名）    │（院卷(二)P.80、93）  │（偵卷P.102、224）  │                  │
│        │（院卷(二)P.166）     │                    │                    │                  │
├────┼──────────┼──────────┼──────────┤                  │
│第八週  │教官李永傑「各式救│（院卷(二)P.81、94）  │（偵卷P.103、225）  │                  │
│        │  生艇操作及水域救生│                    │                    │                  │
│        │  訓練」4 小時（9 月│                    │                    │                  │
│        │  6 日）、「各式救生│                    │                    │                  │
│        │  艇操作及水域救生訓│                    │                    │                  │
│        │  練」4 小時（9 月7 │                    │                    │                  │
│        │  日）              │                    │                    │                  │
│        │（院卷(二)P.167）     │                    │                    │                  │
├────┼──────────┼──────────┼──────────┤                  │
│第五至八│「教官」            │                    │                    │                  │
│週合計  │子○○8 小時      │                    │                    │                  │
│        │李永傑20小時      │                    │                    │                  │
│        ├──────────┤                    │                    │                  │
│        │內聘教官費印領清冊：│                    │                    │                  │
│        │教育訓練課課長陳百│                    │                    │                  │
│        │  瑞（授課日期及時數│                    │                    │                  │
│        │  ：8/22、8/23各4 小│                    │                    │                  │
│        │  時）8 小時，單價80│                    │                    │                  │
│        │  0 元，應領金額6,40│                    │                    │                  │
│        │  0元               │                    │                    │                  │
│        │教育訓練課隊員李永│                    │                    │                  │
│        │  傑（授課日期及時數│                    │                    │                  │
│        │  ：8/15、8/18、8/22│                    │                    │                  │
│        │  、9/6 、9/7 各4 小│                    │                    │                  │
│        │  時）20小時，單價80│                    │                    │                  │
│        │  0 元，應領金額1600│                    │                    │                  │
│        │  0 元              │                    │                    │                  │
│        │（院卷(二)P.163、偵卷P│                    │                    │                  │
│        │.20）               │                    │                    │                  │
├────┼──────────┼──────────┼──────────┤                  │
│第九週  │無（院卷(二)P.169）   │（院卷(二)P.82、95）  │（偵卷P.104、226）  │                  │
├────┼──────────┼──────────┼──────────┤                  │
│第十週  │教官李永傑「正面坐│（院卷(二)P.83、96）  │（偵卷P.105、227）  │                  │
│        │  位倒掛下降、雙節梯│                    │                    │                  │
│        │  垂直救出」4 小時（│                    │                    │                  │
│        │  9 月22日）、「各式│                    │                    │                  │
│        │  下降操作、省力橫渡│                    │                    │                  │
│        │  架設」4 小時（9 月│                    │                    │                  │
│        │  23日）            │                    │                    │                  │
│        │（院卷(二)P.170）     │                    │                    │                  │
├────┼──────────┼──────────┼──────────┤                  │
│第十一週│教官李永傑「山區人│（院卷(二)P.84、97）  │（偵卷P.106、228）  │                  │
│        │  命救助想定訓練（北│                    │                    │                  │
│        │  縣轄內山區）」4 小│                    │                    │                  │
│        │  時（9 月27日）、「│                    │                    │                  │
│        │  山難搜救救助訓練（│                    │                    │                  │
│        │  北縣轄內山區）」4 │                    │                    │                  │
│        │  小時（9 月28日）  │                    │                    │                  │
│        │（院卷(二)P.171）     │                    │                    │                  │
├────┼──────────┼──────────┼──────────┤                  │
│第十二週│教官李永傑「橫坑搜│（院卷(二)P.85、98）  │（偵卷P.107、229）  │                  │
│        │  索、立坑救助」4 小│                    │                    │                  │
│        │  時（10月5 日）、「│                    │                    │                  │
│        │  雙節梯加掛梯、高樓│                    │                    │                  │
│        │  低所救出」4 小時（│                    │                    │                  │
│        │  10月6 日）        │                    │                    │                  │
│        │（院卷(二)P.172 ）    │                    │                    │                  │
├────┼──────────┼──────────┼──────────┤                  │
│第九至十│「教官」            │                    │                    │                  │
│二週合計│李永傑24小時      │                    │                    │                  │
│        ├──────────┤                    │                    │                  │
│        │內聘教官費印領清冊：│                    │                    │                  │
│        │教育訓練課隊員李永│                    │                    │                  │
│        │  傑（授課日期及時數│                    │                    │                  │
│        │  ：9/22、9/23、9/27│                    │                    │                  │
│        │  、9/28 、10/5、10/│                    │                    │                  │
│        │  6 各4 小時）24小時│                    │                    │                  │
│        │  ，單價800 元，應領│                    │                    │                  │
│        │  金額19,200 元     │                    │                    │                  │
│        │（院卷(二)P.168 、偵卷│                    │                    │                  │
│        │P.20反面）          │                    │                    │                  │
├────┼──────────┼──────────┼──────────┼─────────┤
│第一週至│「教官」            │                    │                    │起訴犯罪事實：    │
│第十二週│子○○9 小時      │                    │                    │１、子○○虛列第12│
│合計總數│李永傑56小時      │                    │                    │    期授課時數9 小│
│        ├──────────┤                    │                    │    時，鐘點費    │
│        │臺北縣政府消防局委託│                    │                    │    7,200 元      │
│        │板橋郵局以帳號031100│                    │                    │２、李永傑虛列第12│
│        │-4號帳戶、劃撥儲金帳│                    │                    │    期授課時數56小│
│        │號00000000號：      │                    │                    │    時，鐘點費    │
│        │匯入子○○所開立之│                    │                    │    44,800元      │
│        │  郵局帳號0000000-00│                    │                    │                  │
│        │  70020 號帳戶，金額│                    │                    │                  │
│        │  7,200 元          │                    │                    │                  │
│        │（院卷(二)P.173）     │                    │                    │                  │
│        │匯入戊○○所開立之│                    │                    │                  │
│        │  宜蘭中山路郵局帳號│                    │                    │                  │
│        │  0000000-0000001 號│                    │                    │                  │
│        │  帳戶，金額44,800元│                    │                    │                  │
│        │ （於95年1 月4日匯入│                    │                    │                  │
│        │  ，詳見院卷(三)P.195 │                    │                    │                  │
│        │  至197）           │                    │                    │                  │
│        │（院卷(一)P.174）     │                    │                    │                  │
└────┴──────────┴──────────┴──────────┴─────────┘
附表二：子○○、戊○○虛列授課時數詐領所得之鐘點費明細表
┌───────────────────────────────────┐
│93年度第11期消防救助隊訓練                                            │
├────┬────────────────────┬─────────┤
│第一週  │教官李永傑「濃煙搜索救出」4 小時（7 月21│註：              │
│        │日）（院卷(四)P.111）                     │１、左列所示「院卷│
├────┼────────────────────┤    (一)、(二)」係指向│
│第二週  │1.教官子○○：                          │    臺北縣政府消防│
│        │「救助器材車及破壞器材實地操作演練」4 │    局申請核銷所附│
│        │  小時（7 月28日）（院卷(一)P.93、107 、院│    之課程表及印領│
│        │  卷(二)P.146）                           │    清冊。        │
│        │「土石流救災要領及案例研討」4 小時（7 │２、左列所示「院卷│
│        │  月30日）（院卷(四)P.112）               │    (四)」係指向內政│
│        │2.教官李永傑                            │    部消防署申請核│
│        │「車禍事故救助訓練」4 小時（7 月29日）│    銷所附之課程表│
│        │  、「車禍事故救助訓練實地操作演練」4小 │    及印領清冊。  │
│        │  時（7 月29日）（院卷(一)P.93、107 、院卷│                  │
│        │  (二)P.146）                             │                  │
│        │「救助器材車及破壞器材介紹與操作」4 小│                  │
│        │  時（7 月28日）（院卷(四)P.112）         │                  │
├────┼────────────────────┤                  │
│第三週  │1.教官子○○：                          │                  │
│        │「高層火災搶救情境演練」4 小時（8 月6 │                  │
│        │  日）（院卷(一)P.94、108 、院卷(二)P.14 7）│                  │
│        │2.助教子○○：                          │                  │
│        │「巷道（窄弄）火警搶救要領（水帶佈線、│                  │
│        │  加壓、火點搜索攻擊、車輛器材應用）4 小│                  │
│        │  時（8 月4 日）、「巷道（窄弄）火警人命│                  │
│        │  救助要領情境分組實作」4 小時（8 月5 日│                  │
│        │  ）、「高層火災搶救水線部署訓練」4 小時│                  │
│        │  （8 月6 日）（院卷(一)P.94、108 、院卷(二)│                  │
│        │  P.147）                               │                  │
│        │3.教官李永傑：                          │                  │
│        │「各式火場侵入法」4 小時（8 月3 日）（│                  │
│        │  院卷(四)P.113）                         │                  │
│        │4.助教李永傑：                          │                  │
│        │「傷患運送搬運法（火災、震災及緊急狀況│                  │
│        │  脫離）」4 小時（8 月3 日）（院卷(一)P.94│                  │
│        │  、108 、院卷(二)P.147）                 │                  │
├────┼────────────────────┤                  │
│第四週  │1.助教子○○：                          │                  │
│        │「濃煙搜索救生訓練」4 小時（8 月10日）│                  │
│        │  、「地下室火災搶救情境演練」4 小時（8 │                  │
│        │  月11日）（院卷(一)P.95、109 、院卷(二)P.14│                  │
│        │  8）                                   │                  │
│        │2.教官李永傑：                          │                  │
│        │「呼吸量控制與濃煙搜救實作」4 小時（8 │                  │
│        │  月9 日）（院卷(一)P.95、109 、院卷(二)P.14│                  │
│        │  8）                                   │                  │
│        │「地下室火災搶救要領」4 小時（8 月11日│                  │
│        │  ）（院卷(四)P.114）                     │                  │
│        │3.助教李永傑：                          │                  │
│        │「狹窄空間搜索救生訓練」4 小時（8 月10│                  │
│        │  日）、「火場排煙運用（含排煙車及其附屬│                  │
│        │  器材操作）」4 小時（8 月12日）（院卷(一)│                  │
│        │  P.95、109 、院卷(二)P.148）             │                  │
├────┼────────────────────┤                  │
│第五週  │1.教官子○○：                          │                  │
│        │「應用結繩、器具結繩」4 小時（8 月16日│                  │
│        │  ）、「正面式下降、滯空下降、掛梯操作、│                  │
│        │  捲揚器上登」4 小時（8 月20日）（院卷(一)│                  │
│        │  P.96、110 、院卷(二)P.149）             │                  │
│        │2.助教子○○：                          │                  │
│        │「繩結固定點選擇、應用及架設繩網及簡易│                  │
│        │  擔架製作」4 小時（8 月17日）、「橫坑救│                  │
│        │  助、捲揚器架設、橫渡操作（水平、猴式）│                  │
│        │  、坐位式下降」4 小時（8 月19日）（院卷│                  │
│        │  (一)P.96、110 、院卷(二)P.149）           │                  │
│        │3.教官李永傑：                          │                  │
│        │「基本繩結及攀降器材介紹」4 小時（8 月│                  │
│        │  16日）、「正面式下降、滯空下降、掛梯操│                  │
│        │  作、捲揚器上登」4 小時（8 月20日）（院│                  │
│        │  卷(一)P.96、110 、院卷(二)P.149）         │                  │
│        │「橫坑救助、捲揚器架設、橫渡操作（水平│                  │
│        │  、猴式）、坐位式下降」4 小時（8 月19日│                  │
│        │  ）（院卷(四)P.115）                     │                  │
│        │4.助教李永傑：                          │                  │
│        │「橫渡架設、扁帶梯操作、單雙足上登、繩│                  │
│        │  索下降」4 小時（8 月18日）、「橫坑救助│                  │
│        │  、捲揚器架設、橫渡操作（水平、猴式）、│                  │
│        │  坐位式下降」4 小時（8 月19日）、「正面│                  │
│        │  式下降、滯空下降、掛梯操作、捲揚器上登│                  │
│        │  」4 小時（8 月20日）（院卷(一)P.96、110 │                  │
│        │  、院卷(二)P.149）                       │                  │
├────┼────────────────────┤                  │
│第六週  │1.教官子○○：                          │                  │
│        │「背面背人下降、橫渡個人架設、滯空接索│                  │
│        │  過結、橫渡低低對高侵入」4 小時（8 月25│                  │
│        │  日）、「正面坐位倒掛下降、雙節梯垂直救│                  │
│        │  出、各式橫渡操作、雙節梯加掛梯個人操作│                  │
│        │  」4 小時（8 月26日）、「布魯治克快速救│                  │
│        │  出、單雙足及徒手上登、各式下降操作、省│                  │
│        │  力橫渡架設」4 小時（8 月27日）（院卷(一)│                  │
│        │  P.97、111 、院卷(二)P.150）             │                  │
│        │2.教官李永傑：                          │                  │
│        │「正面帶人下降、布魯治克上登、多人火場│                  │
│        │  搜救法、立坑救助」4 小時（8 月24日）、│                  │
│        │  「正面坐位倒掛下降、雙節梯垂直救出、各│                  │
│        │  式橫渡操作、雙節梯加掛梯個人操作」4 小│                  │
│        │  時（8 月26日）、「布魯治克快速救出、單│                  │
│        │  雙足及徒手上登、各式下降操作、省力橫渡│                  │
│        │  架設」4 小時（8 月27日）（院卷(一)P.97、│                  │
│        │  111 、院卷(二)P.150）                   │                  │
│        │「正面倒掛下降、坐位倒掛下降、雙節梯加│                  │
│        │  掛梯、雙節梯低所架設」4 小時（8 月23日│                  │
│        │  ）（院卷(四)P.116）                     │                  │
├────┼────────────────────┤                  │
│第七週  │1.助教子○○：                          │                  │
│        │「高樓救生基本技能」4 小時（8 月30日）│                  │
│        │  及「橫坑搜索、立坑救助、低所救出、橫渡│                  │
│        │  滑降」4 小時（9 月3 日）（院卷(一)P.98、│                  │
│        │  112 、院卷(二)P.151）                   │                  │
│        │2.助教李永傑：                          │                  │
│        │「高樓下降（倒掛）、雙節梯垂直救出、雲│                  │
│        │  梯車橫向侵入」4 小時（8 月30日）（院卷│                  │
│        │  (一)P.98、112 、院卷(二)P.151 ）          │                  │
├────┼────────────────────┤                  │
│第八週  │1.教官子○○：                          │                  │
│        │「山難救助情境演練」4 小時（9 月9日） │                  │
│        │  （院卷(四)P.118）                       │                  │
├────┼────────────────────┤                  │
│第九週  │1.教官李永傑「水上救生員考照訓練（自救法│                  │
│        │  - 踩水、仰飄、水母飄、韻律呼吸、抽筋自│                  │
│        │  解）」4 小時（9 月16日）（院卷(四)P.119 │                  │
│        │  ）                                    │                  │
├────┼────────────────────┤                  │
│第十週  │無（院卷(一)P.101 、115 、院卷(二)P.154 、院│                  │
│        │卷(四)P.120）                             │                  │
├────┼────────────────────┤                  │
│第十一週│教官子○○10月1 日2 小時                │                  │
│        │教官李永傑9 月29日4 小時                │                  │
│        │（院卷(四)P.110）                         │                  │
├────┼────────────────────┤                  │
│第十二週│1.教官子○○：                          │                  │
│        │「救生艇操作及海域救生情境演練」2 小時│                  │
│        │  （10月18日）（院卷(四)P.121）           │                  │
│        │2.教官李永傑：                          │                  │
│        │「各式救生艇操作及海域救生訓練（金山、│                  │
│        │  萬里、石門等海域）」4 小時（10 月7日）│                  │
│        │  （院卷(四)P.121）                       │                  │
├────┼────────────────────┼─────────┤
│合    計│１、內聘教官費印領清冊（臺北縣政府消防局│(一)、起訴犯罪事實：│
│        │    經費）：單價800 元                  │１、子○○虛列第11│
│        │(1)、教育訓練課課長子○○（授課日期：7/28│    期授課時數50小│
│        │    、8/6 、8/16、8/20、8/25、8/26、8/27│    時，鐘點費40,0│
│        │    各4 小時）28小時，金額22,400元。    │    00元          │
│        │(2)、教育訓練課隊員李永傑（7/29、8/9 、8/│２、李永傑虛列第11│
│        │    16、8/20、8/24、8/26、8/27各4 小時）│    期授課時數42小│
│        │    28小時，金額22,400元。              │    時，鐘點費33,6│
│        │（院卷(一)P.87、院卷(二)P.142 、偵卷P.18反面│    00元          │
│        │ ）                                     │(二)、蒞庭檢察官更正│
│        │２、內聘助教費印領清冊（臺北縣政府消防局│    犯罪事實：    │
│        │    經費）：單價400 元                  │１、子○○虛列第11│
│        │(1)、課長子○○（授課日期：8/4 、8/5 、8/│    期授課時數68小│
│        │    6 、8/10、8/11、8/17、8/19、8/30、9/│    時（含內聘教官│
│        │    3 各4 小時）36小時，金額14,400元。  │    32小時、內聘助│
│        │(2)、隊員李永傑（授課日期：8/3 、8/10 、8│    教36小時）    │
│        │    /12 、8/18、8/19、8/20、8/30各4 小時│２、李永傑虛列第11│
│        │    ）28小時，金額11,200元。            │    期授課時數56小│
│        │（院卷(一)P.88-91 、院卷(二)P.143-142 、偵卷│    時（含內聘教官│
│        │P.19）                                  │    28小時、內聘助│
│        │★臺北縣政府消防局委託板橋郵局撥款，於93│    教28小時）    │
│        │  年12月24日將33,600元（即22,400元＋11, │（本院卷(四)P.217 反│
│        │  200 元）匯入李永傑所開立之宜蘭中山路郵│                  │
│        │  局帳號000000000000000 號帳戶（院卷(三)第│                  │
│        │  176 頁暨所附資料）                    │                  │
│        │３、內政部消防署核銷之內聘教官印領清冊：│                  │
│        │    單價800 元                          │                  │
│        │(1)、第一階段一至四週：                  │                  │
│        │教育訓練課課長子○○（授課日期：7/30）│                  │
│        │  4 小時，金額3,200 元                  │                  │
│        │教育訓練課隊員李永傑（授課日期：7/21、│                  │
│        │  7/28、8/3 、8/11各4 小時）16小時，金額│                  │
│        │  12,800元。                            │                  │
│        │（院卷(四)P.108）                         │                  │
│        │(2)、第二階段五至八週：                  │                  │
│        │教育訓練課課長子○○（授課日期：9/9）4│                  │
│        │  小時，金額3,200 元。                  │                  │
│        │教育訓練課隊員李永傑（授課日期：8/19、│                  │
│        │  8/23各4 小時）8 小時，金額6,400元。   │                  │
│        │（院卷(四)P.109）                         │                  │
│        │(3)、第三階段九至十二週：                │                  │
│        │教育訓練課課長子○○（授課日期：10/1、│                  │
│        │  10/8各2小時）4小時，金額3,200 元。    │                  │
│        │教育訓練課隊員李永傑（授課日期：9/16、│                  │
│        │  9/29、10/7各4 小時）12小時，金額9,600 │                  │
│        │  元。                                  │                  │
│        │（院卷(四)P.110）                         │                  │
│        │★臺北縣政府消防局委託板橋郵局撥款，於93│                  │
│        │  年12月20日將28,800元（即12,800元＋6,40│                  │
│        │  0 元＋9,600 元）匯入李永傑所開立之宜蘭│                  │
│        │  中山路郵局帳號00000000 0000000號帳戶（│                  │
│        │  院卷(三)第176 頁暨所附資料）            │                  │
│        │                                        │                  │
│        ├────────────────────┤                  │
│        │總計：                                  │                  │
│        │１、子○○：                            │                  │
│        │(1)、內聘教官授課時數40小時，鐘點費32,000│                  │
│        │    元                                  │                  │
│        │(2)、內聘助教授課時數36小時，鐘點費14,400│                  │
│        │    元                                  │                  │
│        │(3)、總和：46,400元                      │                  │
│        │２、李永傑：                            │                  │
│        │(1)、內聘教官授課時數64小時，鐘點費51,200│                  │
│        │    元                                  │                  │
│        │(2)、內聘助教授課時數28小時，鐘點費11,200│                  │
│        │    元                                  │                  │
│        │(3)、總和：62,400元                      │                  │
├────┴────────────────────┴─────────┤
│94年度第12期消防救助隊訓練                                            │
├────┬────────────────────┬─────────┤
│第一週  │教官李永傑「機動效能訓練著裝（含空氣呼吸│                  │
│        │器）」4 小時（7 月18）（院卷(二)P.1 59）  │                  │
├────┼────────────────────┤                  │
│第二週  │教官李永傑「基本繩結應用及器具結繩運用操│                  │
│        │作」4 小時（7 月29日）（院卷(二)P.160）   │                  │
├────┼────────────────────┤                  │
│第三週  │教官李永傑「呼吸量控制與濃煙搜救要領」4 │                  │
│        │小時（8 月5 日）（院卷(二)P.161）         │                  │
├────┼────────────────────┤                  │
│第四週  │無（院卷(二)P.162）                       │                  │
├────┼────────────────────┤                  │
│第五週  │教官李永傑「繩結固定點選擇、應用及架設」│                  │
│        │4 小時（8 月15日）、「負重爬梯訓練」4 小│                  │
│        │時（8 月18日）（院卷(二)P.164 ）          │                  │
├────┼────────────────────┤                  │
│第六週  │教官李永傑「基本四式游泳複習」4 小時（8 │                  │
│        │月22日）（院卷(二)P.165）                 │                  │
├────┼────────────────────┤                  │
│第七週  │（未列教官姓名）（院卷(二)P.166）         │                  │
├────┼────────────────────┤                  │
│第八週  │教官李永傑「各式救生艇操作及水域救生訓練│                  │
│        │」4 小時（9/6） 、「各式救生艇操作及水域│                  │
│        │救生訓練」4 小時（9 月7 日）（院卷(二)P.16│                  │
│        │7）                                     │                  │
├────┼────────────────────┤                  │
│第九週  │無（院卷(二)P.169）                       │                  │
├────┼────────────────────┤                  │
│第十週  │教官李永傑「正面坐位倒掛下降、雙節梯垂直│                  │
│        │救出」4 小時（9 月22日）、「各式下降操作│                  │
│        │、省力橫渡架設」4 小時（9 月23日）（院卷│                  │
│        │(二)P.170）                               │                  │
├────┼────────────────────┤                  │
│第十一週│教官李永傑「山區人命救助想定訓練（北縣轄│                  │
│        │內山區）」4 小時（9 月27日）、「山難搜救│                  │
│        │救助訓練（北縣轄內山區）」4 小時（9 月28│                  │
│        │日）（院卷(二)P.171）                     │                  │
├────┼────────────────────┤                  │
│第十二週│教官李永傑「橫坑搜索、立坑救助」4 小時（│                  │
│        │10月5 日）、「雙節梯加掛梯、高樓低所救出│                  │
│        │」4 小時（10月6 日）（院卷(二)P.172）     │                  │
├────┼────────────────────┼─────────┤
│合    計│李永傑內聘教官授課時數56小時，單價800 元│                  │
│        │，鐘點費44,800元（於95年1 月4 日匯入前開│                  │
│        │李永傑宜蘭中山路郵局帳戶內，院卷(三)P.195 │                  │
│        │至197 ）                                │                  │
└────┴────────────────────┴─────────┘
附表三：戊○○偽造署押之明細表
┌─────────────────────────────────────┐
│93年度第11期                                                              │
├──┬────────────┬──────────────┬──────┤
│編號│  偽 造 之 印 領 清 冊  │   偽   造   之   署   押   │備        註│
│    │                        │                            │（證據出處）│
├──┼────────────┼──────────────┼──────┤
│ 1  │臺北縣政府消防局辦理93年│偽造之「賴德忠、己○○、張仲│院卷(一)      │
│    │度消防救助隊第11期內聘教│麟、癸○○、鄞升茂、陳和進」│P.86-88、118│
│    │官費印領清冊            │署押各壹枚                  │            │
├──┼────────────┼──────────────┼──────┤
│ 2  │臺北縣政府消防局辦理93年│偽造之「巳○○、吳濟玄、林永│院卷(一)      │
│    │度消防救助隊第11期內聘助│昌、張仲麟、癸○○、鄞升茂、│P.89-91、119│
│    │教費印領清冊            │陳世鴻、顏宏文」署押各壹枚  │            │
│    │                        │                            │            │
├──┼────────────┼──────────────┼──────┤
│ 3  │臺北縣政府消防局辦理本縣│偽造之「丁○○、吳濟玄、蘇百│院卷(四)P.108 │
│    │義消第1 期救助隊內聘教官│川、陳世鴻、顏宏文」署押各壹│            │
│    │費印領清冊（第一階段一至│枚                          │            │
│    │四週）                  │                            │            │
├──┼────────────┼──────────────┼──────┤
│ 4  │臺北縣政府消防局辦理本縣│偽造之「丁○○、吳濟玄、蘇百│院卷(四)P.109 │
│    │義消第1 期救助隊內聘教官│川、陳世鴻、顏宏文、己○○、│            │
│    │費印領清冊（第二階段五至│張仲麟」署押各壹枚          │            │
│    │八週）                  │                            │            │
├──┼────────────┼──────────────┼──────┤
│ 5  │臺北縣政府消防局辦理本縣│偽造之「吳濟玄、巳○○、顏宏│院卷(四)P.110 │
│    │義消第1 期救助隊內聘教官│文、己○○、張仲麟、癸○○、│            │
│    │費印領清冊（第三階段九至│鄞升茂」署押各壹枚          │            │
│    │十二週）                │                            │            │
├──┼────────────┼──────────────┼──────┤
│ 6  │臺北縣政府消防局辦理本縣│偽造之「卯○○」署押壹枚    │院卷(四)P.105 │
│    │義消第1 期救助隊外聘教官│                            │            │
│    │費印領清冊- （空氣呼吸器│                            │            │
│    │）                      │                            │            │
├──┴────────────┴──────────────┴──────┤
│94年度第12期                                                              │
├──┬────────────┬──────────────┬──────┤
│編號│  偽造之印領清冊        │偽造之署押                  │備        註│
│    │                        │                            │（證據出處）│
├──┼────────────┼──────────────┼──────┤
│ 7  │臺北縣政府消防局辦理94年│偽造之「蔡武忠、謝仁傑、林永│院卷(二)P.158 │
│    │度消防救助隊第12期訓練內│昌、洪銘璋、寅○○、吳慶和、│            │
│    │聘教官費印領清冊（第1 至│乙○○」署押各壹枚          │            │
│    │4 週）                  │                            │            │
├──┼────────────┼──────────────┼──────┤
│ 8  │臺北縣政府消防局辦理94年│偽造「庚○○、己○○、洪銘璋│院卷(一)P.163 │
│    │度消防救助隊第12期訓練內│、寅○○、吳慶和、乙○○」之│            │
│    │聘教官費印領清冊（第5至8│署押各壹枚                  │            │
│    │週）                    │                            │            │
├──┼────────────┼──────────────┼──────┤
│ 9  │臺北縣政府消防局辦理94年│偽造之「癸○○、鄞升茂、林永│院卷(四)P.168 │
│    │度消防救助隊第12期訓練內│昌、洪銘璋、寅○○、吳慶和、│            │
│    │聘教官費印領清冊（第9 至│乙○○」署押各壹枚          │            │
│    │12 週）                 │                            │            │
├──┼────────────┼──────────────┼──────┤
│ 10 │臺北縣政府消防局辦理94年│偽造之「卯○○」署押壹枚    │院卷(二)P.180 │
│    │度第12期救助隊訓練- 外聘│                            │            │
│    │教官費（水上救助）      │                            │            │
└──┴────────────┴──────────────┴──────┘


司法院資訊處製作；財團法人民間司法改革基金會備份。
